---
title: "Descritivo de Remunerações do TRT13 de 2018 a 2020"

output:
  prettydoc::html_pretty:
    theme: cayman
    css: './prettydoc-cayman.css'
    highlight: github
    df_print: paged
---
  
```{r echo = FALSE, message = FALSE, warning = FALSE, cache = FALSE, paged.print = FALSE}
library(here)
library(tidyverse)
library(skimr)

options(scipen=999)
dados <- read_csv(here("dados/ready/incomes-all.csv"))

dados_filtrados <- dados %>% 
  filter(aid == "trt13") %>% 
  mutate(date = lubridate::ymd(paste(year, month, "01")))

# skimr::skim(dados_filtrados)
```

# Paraíba
## TRT13 - 2018 a 2020
## Análise Descritiva

```{r echo = FALSE, message = FALSE, warning = FALSE, cache = FALSE, paged.print = FALSE}
n_funcionarios_trt13 <- dados_filtrados %>% 
  filter(year == 2020 & month == 10 & aid == "trt13") %>% 
  unique() %>%
  count() %>% 
  pull(n)
```

### Distribuição dos funcionários no TRT13 de 2018 a 2020

Em outubro de 2020 o TRT13 apresentava um total de **`r n_funcionarios_trt13`** funcionários.

#### Geral por mês
```{r echo = FALSE, message = FALSE, warning = FALSE, cache = FALSE, paged.print = FALSE}
dados_filtrados %>% 
  count(aid, active, date) %>% 
  ggplot(aes(x = date, n, fill = active)) +
  geom_col() + 
  labs(title = "Registros por mês", 
       y = "Registros", 
       x = "")
```

#### Ativos por tipo

```{r echo = FALSE, message = FALSE, warning = FALSE, cache = FALSE, paged.print = FALSE}
dados_filtrados %>% 
  filter(active) %>% 
  count(aid, type, date) %>% 
  group_by(aid, date) %>% 
  mutate(prop = n / sum(n)) %>% 
  ggplot(aes(date, prop, fill = type)) +
  geom_col() + 
  labs(title = "Registros dos ativos por mês", 
       y = "Proporção", 
       x = "") + 
  scale_fill_brewer(palette = "Accent")
```

#### Distribuição geral por tipo
```{r echo = FALSE, message = FALSE, warning = FALSE, cache = FALSE, paged.print = FALSE}
distribuição_tipos_trt13 <- dados_filtrados %>% 
  filter(aid == "trt13", month == 10) %>% 
  group_by(type, year) %>% 
  count() %>%
  group_by(year) %>%
  mutate(grupo = row_number()) %>%
  pivot_wider(names_from = "year", values_from = "n") %>%
  select(-grupo)

distribuição_tipos_trt13 %>%
  rename(Tipo = type) %>%
  knitr::kable()
```

* Membros: É uma classificação mais ampla que abrange todo o tipo agente público que “representa” o Poder Judiciário ou o Ministério Público.

* Servidores: Um servidor público é um funcionário da administração pública que possui um vínculo de trabalho com órgãos que fazem parte do Estado.

* Pensionistas: São beneficiários de pensão por morte de algum funcionário do poder público.

### Visão geral dos pagamentos de 2018 a 2020

Os pagamentos medianos, máximos e mínimos se deram da seguinte forma.

```{r echo = FALSE, message = FALSE, warning = FALSE, cache = FALSE, paged.print = FALSE}
visao_geral <- dados_filtrados %>%
  ggplot(aes(x = income_total)) +
  facet_grid(year ~ .) +
  geom_boxplot() +
  labs(title = "Salários para todos na folha",
       x = "Valores",
       y = "Anos")
visao_geral
```

### Distribuição dos tipos dos gastos de 2018 a 2020

```{r echo = FALSE, message = FALSE, warning = FALSE, cache = FALSE, paged.print = FALSE}
bar_chart_trt13 <- dados_filtrados %>%
  mutate(`Salários` = wage, `Indenizações` = perks_total, `Benefícios` = funds_total) %>%
  gather(key="type", value = "value", `Salários`, `Indenizações`, `Benefícios`) %>%
  select(name, role, value, type, date) %>%
  group_by(date, type) %>%
  summarise(sum = sum(value))

bar_chart_trt13 %>%
  ggplot(aes(fill=type, y=sum, x=date)) +
  geom_bar(position="stack", stat="identity") +
  scale_fill_brewer(palette = "Set2") + theme_minimal() +
  labs(y = "Valor total", x = "", fill = "Classificação", title = "Distribuições das remunerações do TRT13") +
  scale_y_continuous(labels = scales::comma)
```

Os benefícios aqui descritos são quaisquer remunerações recebidas por um funcionário que não sejam proveniente de salários ou indenizações. Alguns exemplos de benefícios são: diárias, gratificações, remuneração por função de confiança, benefícios pessoais ou eventuais.

As indenizações, por sua vez, são valores especiais recebidos eventualmente. Por exemplo: Auxílios alimentação, moradia, transporte, natalidade, pré-escolar, ajudas de custo.

### Remunerações médias dos funcionários de acordo com seu tipo 

```{r echo = FALSE, message = FALSE, warning = FALSE, cache = FALSE, paged.print = FALSE}
salario_medio_por_tipo <- dados_filtrados %>% 
  group_by(type, year) %>%
  summarise(mean = mean(income_total)) %>%
  mutate(grupo = row_number()) %>%
  pivot_wider(names_from = "type", values_from = "mean") %>%
  select(-grupo)

salario_medio_por_tipo %>%
  rename(Ano = year) %>%
  knitr::kable()
```

### Distribuição das remunerações dos funcionários de acordo com seu tipo 
```{r echo = FALSE, message = FALSE, warning = FALSE, cache = FALSE, paged.print = FALSE}
#Distribuição dos salários 2020
dados_filtrados %>%
  filter(year == 2020 & month == 10  & aid == "trt13") %>%
  ggplot(aes(x = type, y = income_total, color = type)) +
  geom_violin() +
  theme_minimal() + 
  scale_y_log10(labels = scales::comma, breaks=c(5000, 10000, 20000, 35000, 50000, 80000, 150000, 250000)) + 
  scale_color_brewer(palette = "Set2") +
  ggbeeswarm::geom_quasirandom(shape = 16, alpha= 0.5, position = position_jitter(0.2)) + 
  labs(x = "", color = "Tipo  de funcionário", y = "Remuneração", title = "Distribuição das remunerações do TRT13 em outubro de 2020") 
```

### Valores que chamam atenção
#### 2018
Neste ano 13 remunerações foram maiores que R\$ 150.000,00. 
```{r echo = FALSE, message = FALSE, warning = FALSE, cache = FALSE, paged.print = FALSE}
dados_filtrados %>% 
  filter(aid == "trt13" & year == 2018) %>% 
  mutate(highs = income_total >= 150000) %>% 
  ggplot(aes(x = " ", y = income_total, color = if_else(highs, "#F25E4B", aid))) +
  ggbeeswarm::geom_quasirandom(alpha = 0.6) + 
  theme_minimal() + 
  theme(legend.position = "none") + 
  labs(x = "", y = "Remuneração Total") + 
  scale_y_continuous(labels = scales::comma)
```
Em novembro de 2018 um Analista Judiciário recebeu um total de de **R\$ 210.527,00**. Desse valor, **R\$ 17.442,00** foi recebido como salário e **R\$ -910,44** como indenizações. Como benefícios foi recebido um valor de **R\$ 193.995,00**, maior parte deste foi atribuída como **vantagens eventuais***. Outros analistas e juízes têm uma distribuição parecida. 

*Vantagens eventuais podem ser: Abono constitucional de 1/3 de férias, indenização de férias, antecipação de férias, serviço extraordinário, substituição, pagamentos retroativos, além de outras desta natureza. Valores pagos a título de Adicional de Insalubridade ou de Periculosidade, Adicional Noturno.

#### 2019
Neste ano 4 remunerações foram maiores que R\$ 150.000,00. 
```{r echo = FALSE, message = FALSE, warning = FALSE, cache = FALSE, paged.print = FALSE}
dados_filtrados %>% 
  filter(aid == "trt13" & year == 2019) %>% 
  mutate(highs = income_total >= 150000) %>% 
  ggplot(aes(x=" ", y = income_total, color = if_else(highs, "#F25E4B", aid))) + 
  ggbeeswarm::geom_quasirandom(alpha=0.6) + 
  theme_minimal() + 
  theme(legend.position = "none") + 
  labs(x ="", y = "Remuneração Total") + 
  scale_y_continuous(labels = scales::comma)
```
Em maio de 2019 um Analista Judiciário recebeu um total de de **R\$ 370.603,00 R\$**. Desse valor foi recebido **R\$ 22.013,00** de salário, **R$ 1.804,00** em indenizações. Já em benefícios foi recebido um valor de **R\$ 346.786,00**, sendo em sua maior parte devido a **vantagens eventuais**. Outros analistas tem uma distribuição parecida no mesmo ano. 

#### 2020
Neste ano não se observam remunerações da mesma magnitude dos anos anteriores até então (out/2020).

### Distribuição das remunerações de 2018 a 2020
#### Média dos salários por ano
```{r echo = FALSE, message = FALSE, warning = FALSE, cache = FALSE, paged.print = FALSE}
salario_medio <- dados_filtrados %>% 
  group_by(year) %>%
  summarise(mean = mean(income_total)) %>%
  rename(Média = mean, Ano = year)
  
salario_medio %>%
  knitr::kable()
```

#### Distribuição dos salários por ano
A distribuição das remunerações em 2018 é bastante ampla, existem funcionários com remuneração acima de **R\$ 200.000,00** e outros com remuneração abaixo de **R\$ 5.000,00**. A média salárial foi de **R\$ 19.316,00**

```{r echo = FALSE, message = FALSE, warning = FALSE, cache = FALSE, paged.print = FALSE}
dados_filtrados %>% 
  filter(aid == "trt13", year == 2018) %>% 
  ggplot(aes(x = income_total/1000, y = month, color = "trt13")) +  
  theme_minimal() + 
  scale_color_brewer(palette = "Set2") +
  geom_point(shape = 124, size = 6, alpha = 0.3) +
  scale_y_continuous(breaks=seq(1, 12, by = 1)) +
  scale_x_continuous(labels = scales::comma, trans = "log", breaks=c(5, 10, 19, 50, 200)) +
  theme(legend.position = "none") +
  labs(x = "Valor da remuneração (em milhares R$)", y = "Mês", title = "Distribuição das remuneração em 2018") +
  geom_point(aes(x = 19.316), size = 4, color = "#111111", shape = 124) +
  annotate("text", label = "Remuneração media de 2018", x = 3, y = 13, color = "#111111") 
```

Em 2019 existem funcinários com remuneração acima de **R\$ 300.000,00** e outros com remuneração abaixo de **R\$ 5.000,00**. A média salárial foi de **R\$ 20.568,00**

```{r echo = FALSE, message = FALSE, warning = FALSE, cache = FALSE, paged.print = FALSE}
dados_filtrados %>% 
  filter(aid == "trt13", year == 2019) %>% 
  ggplot(aes(x = income_total/1000, y = month, color = "trt13")) +  
  theme_minimal() + 
  scale_color_brewer(palette = "Set2") +
  geom_point(shape = 124, size = 6, alpha=0.3) +
  scale_y_continuous(breaks=seq(1, 12, by = 1)) +
  scale_x_continuous(labels = scales::comma, trans = "log", breaks=c(5, 10, 19, 50, 150, 350)) +
  theme(legend.position = "none") +
  labs(x = "Valor da remuneração (em milhares R$)", y = "Mês", title = "Distribuição das remuneração em 2019") +
  geom_point(aes(x = 20.568), size = 4, color = "#111111", shape = 124) +
  annotate("text", label = "Remuneração media de 2019", x = 3, y = 13, color = "#111111") 
```

Em 2020 existem funcinários com remuneração acima de **R\$ 100.000,00** e outros com remuneração abaixo de **R\$ 5.000,00**. A média salárial foi de **R\$ 19.458,00**, até então.

```{r echo = FALSE, message = FALSE, warning = FALSE, cache = FALSE, paged.print = FALSE}
dados_filtrados %>% 
  filter(aid == "trt13", year == 2020) %>% 
  ggplot(aes(x = income_total/1000, y = month, color = "trt13")) +  
  theme_minimal() + 
  scale_color_brewer(palette = "Set2") +
  geom_point(shape = 124, size = 6, alpha=0.3) +
  scale_y_continuous(breaks=seq(1, 12, by = 1)) +
  scale_x_continuous(labels = scales::comma, trans   = "log", breaks=c(5, 10, 19, 50, 100)) +
  theme(legend.position = "none") +
  labs(x = "Valor da remuneração (em milhares R$)", y = "Mês", title = "Distribuição das remuneração em 2020") +
  geom_point(aes(x = 19.458), size = 4, color = "#111111", shape = 124) +
  annotate("text", label = "Remuneração media de 2020", x = 3, y = 13, color = "#111111") 
```

### Distribuição das remunerações por cargo
Os Juízes do TRT13 são os que apresentam as maiores remunerações. Logo após estão os Analistas Judiciários. Em terceiro têm-se os Técnicos Judiciários. As categorias Sem Vínculo, Auxiliar Judiciário e e Outros são minoria no TRT13 e apresentam as menores remunerações.

```{r echo = FALSE, message = FALSE, warning = FALSE, cache = FALSE, paged.print = FALSE}
library(stringr)
dados_normalized_role <- dados_filtrados %>% 
  mutate(normalized_role =
            case_when(
              str_detect(str_to_lower(role), "analista judiciário") | str_detect(str_to_lower(role), "analista judiciario") | str_detect(str_to_lower(role), "analisa judiciário") ~ "Analista Judiciário",
              str_detect(str_to_lower(role), "inativo") ~ "Inativo",
              str_detect(str_to_lower(role), "juiz") ~ "Juiz", 
              str_detect(str_to_lower(role), "requisitado") ~ "Requisitado",
              str_detect(str_to_lower(role), "sem vínculo") ~ "Sem Vínculo",
              str_detect(str_to_lower(role), "tecnico judiciario") | str_detect(str_to_lower(role), "técnico judiciario") | str_detect(str_to_lower(role), "tecnico judiciário") | str_detect(str_to_lower(role), "técnico judiciário") ~ "Técnico Judiciário",
              str_detect(str_to_lower(role), "auxiliar judiciário")  ~ "Auxiliar Judiciário",
              TRUE ~"Outros"
            )
  )

dados_normalized_role  %>% 
  filter(year == 2020 & month == 10 & aid == "trt13" & income_total < 60000) %>%
  ggplot(aes(x=normalized_role, y=income_total, color=normalized_role)) +
  theme_minimal() + 
  scale_color_brewer(palette = "Set2") +
  ggbeeswarm::geom_quasirandom(shape=16, alpha= 0.5,position=position_jitter(0.3)) + 
  labs(x="",color= "Tipo  de funcionário", y = "Remuneração", title = "Remunerações por cargos em out de 2020") + 
  coord_flip() + 
  scale_y_continuous(breaks= c(0,10000,20000,30000,40000,50000,60000)) +
  stat_summary(fun.y = median, colour = "#F25E4B", geom = "point", size = 1) 
```

### Distribuição dos tipos de auxílios e indenizações
#### Benefícios
```{r echo = FALSE, message = FALSE, warning = FALSE, cache = FALSE, paged.print = FALSE}
beneficios_por_ano <- dados_filtrados %>% 
  select(year, starts_with("funds")) %>%
  pivot_longer(cols = starts_with("funds"),
               names_to = "fund",
               values_to =  "value") %>%
  group_by(fund, year) %>%
  summarise(soma = sum(value)) %>%
  mutate(grupo = row_number()) %>%
  pivot_wider(names_from = "fund", values_from = "soma") %>%
  select(-grupo)

#remove colunas vazias
beneficios_por_ano %>%
  select(year, funds_eventual_benefits, funds_personal_benefits, funds_total) %>%
  rename(Ano = year, 'Benefícios Eventuais' = funds_eventual_benefits, 'Benefícios Pessoais' = funds_personal_benefits, 'Total' = funds_total) %>%
  knitr::kable()
```

Benefícios Permanentes (funds_personal_benefits) são os benefícios adquiridos judicialmente e outros benefícios pessoais. Benefícios Eventuais (funds_eventual_benefits), são benefícios como bônus de natal e férias.

Os outros benefícios, **funds_trust_position**, **funds_daily**,	**funds_gratification**,	**funds_origin_pos** e **funds_others_total**, não possuem valores associados, em todos os anos.

```{r echo = FALSE, message = FALSE, warning = FALSE, cache = FALSE, paged.print = FALSE}
bar_chart_trt13 <- dados_filtrados %>%
  mutate(`Permanentes` = funds_personal_benefits, `Bônus e Férias` = funds_eventual_benefits) %>%
  gather(key="type", value = "value", `Permanentes`, `Bônus e Férias`) %>%
  select(name, role, value, type, date) %>%
  group_by(date, type) %>%
  summarise(sum = sum(value)) 

bar_chart_trt13 %>%
  ggplot(aes(fill=type, y=sum, x=date)) +
  geom_bar(position="stack", stat="identity") +
  scale_fill_brewer(palette = "Set2") + theme_minimal() +
  labs(y = "Valor total", x = "", fill = "Tipo de Benefício", title = "Distribuições dos benefícios do TRT13 em 2018") +
  scale_y_continuous(labels = scales::comma)
```

A fonte principal dos aumentos nos benefícios recorrentes em janeiro e dezembro são benefícios eventuais, como bônus e férias (funds_eventual_benefits).

Observa-se uma diminuição, em janeiro de 2020, no total de benefícios eventuais recebidos, em comparação com os anos anteriores.

#### Indenizações
```{r echo = FALSE, message = FALSE, warning = FALSE, cache = FALSE, paged.print = FALSE}
indenizacoes_por_ano <- dados_filtrados %>% 
  select(year, starts_with("perks")) %>%
  pivot_longer(cols = starts_with("perks"),
               names_to = "perk",
               values_to =  "value") %>%
  group_by(perk, year) %>%
  summarise(soma = sum(value)) %>%
  mutate(grupo = row_number()) %>%
  pivot_wider(names_from = "perk", values_from = "soma") %>%
  select(-grupo)

#remove colunas vazias
indenizacoes_por_ano %>%
  select(year, perks_total) %>%
  rename(Ano = year, 'Total' = perks_total) %>%
  knitr::kable()
```

O único valor presente é o referente ao total das indenizações (perks_total). As indenizações específicas não possuem valores associados. **perks_pecuniary**, **perks_food**, **perks_health**, **perks_compensatory_leave**, **perks_birth**, **perks_housing**, **perks_subsistence**, **perks_vacation**,	**perks_transportation**,	**perks_pre_school**, **perks_vacation_pecuniary**, **perks_furniture_transport**, **perks_premium_license_pecuniary** são todos NA, em todos os anos.

```{r echo = FALSE, message = FALSE, warning = FALSE, cache = FALSE, paged.print = FALSE}
geom_boxplot5num = function(){
  geom_boxplot(aes(
    ymin = y0,
    lower = y25,
    middle = y50,
    upper = y75,
    ymax = y100
  ),
  stat = "identity")
}

five_nums <- function(d, column){
  d %>% 
    filter(!is.na(value)) %>% 
    mutate(value = value / 1e3) %>% 
    group_by(year, {{column}}) %>% 
    summarise(y0 = min(value),
              y25 = quantile(value, 0.25),
              y50 = median(value),
              y75 = quantile(value, 0.75),
              y100 = max(value), 
              .groups = "drop"
    )
}
```

```{r echo = FALSE, message = FALSE, warning = FALSE, cache = FALSE, paged.print = FALSE}
perks_long_all = dados_filtrados %>%
  select(year, starts_with("perks")) %>%
  pivot_longer(cols = starts_with("perks"),
               names_to = "perk",
               values_to =  "value")

perks_long_all %>%
  five_nums(perk) %>%
  ggplot(aes(x = reorder(perk, y50))) +
  facet_grid(year ~ .) +
  geom_boxplot5num() +
  coord_flip()  +
  labs(title = "Indenizações para todos na folha",
       x = "Indenização",
       y = "Valor em milhares de R$")
```
Um valor chama atenção em 2020. Em março, um Juiz Titular de Vara - Nível Superior JTJT, inativo, recebeu **R\$ 105.353,00** de indenização, valor quase três vezes mais alto que o segundo maior no mesmo ano.

#### Por membros ativos
```{r echo = FALSE, message = FALSE, warning = FALSE, cache = FALSE, paged.print = FALSE}
perks_long = dados_filtrados %>%
  filter(active, type == "membro") %>% 
  select(aid, name, month, year, starts_with("perks")) %>%
  pivot_longer(cols = starts_with("perks"),
               names_to = "perk",
               values_to =  "value")

perks_long %>% 
  five_nums(perk) %>% 
  ggplot(aes(x = reorder(perk, y50))) + 
  facet_grid(year ~ .) + 
  geom_boxplot(
    aes(ymin = y0, lower = y25, middle = y50, upper = y75, ymax = y100),
    stat = "identity"
  ) +
  coord_flip() + 
  labs(title = "Indenizações para membros ativos", 
       x = "Indenização", 
       y = "Valor em milhares de R$")
```

### Distribuição dos cargos em outubro de 2020
```{r echo = FALSE, message = FALSE, warning = FALSE, cache = FALSE, paged.print = FALSE}
cargos_trt13 <- dados_filtrados %>% 
  filter(year == 2020 & month == 10) %>% 
  group_by(role) %>% 
  count() %>%
  rename(Quantidade = n, Cargo = role) %>%
  arrange(desc(Quantidade)) %>%
  knitr::kable()
cargos_trt13
```


<div class="logo">![](https://avatars2.githubusercontent.com/u/17051677?s=200&v=4)</div>
  