---
title: "Descritivo de remunerações geral"
output: 
  prettydoc::html_pretty:
    theme: cayman
    css: './prettydoc-cayman.css'
---

```{r echo=FALSE,message=FALSE,warning=FALSE}
library(tidyverse)
library(hrbrthemes)
library(ggbeeswarm)
theme_set(theme_ipsum_rc())
```

```{r echo=FALSE,message=FALSE,warning=FALSE}
knitr::opts_chunk$set(tidy = FALSE, 
                      echo = FALSE,
                      warning = FALSE, 
                      fig.height = 8,
                      fig.width = 8)
set.seed(1014)
options(digits = 2, scipen = 999)
```


```{r}
incomes_raw = read_csv(
  here::here("dados/ready/incomes-all.csv"),
  col_types = cols(
    aid = col_character(),
    month = col_integer(),
    year = col_integer(),
    reg = col_character(),
    name = col_character(),
    role = col_character(),
    type = col_character(),
    workplace = col_character(),
    active = col_logical(),
    .default = col_double()
  )
)

incomes = incomes_raw %>%
  mutate(
    date = lubridate::ymd(paste(year, month, "01")),
    perks_except_daily = perks_total,
    perks_total = perks_total + if_else(!is.na(funds_daily) &
                                          (funds_daily > 0), funds_daily, 0),
    funds_total = funds_total - if_else(!is.na(funds_daily) &
                                          (funds_daily > 0), funds_daily, 0),
    wage = if_else(wage >= 0, wage, 0),
    discounts_ceil_retention = if_else(discounts_ceil_retention > 0, discounts_ceil_retention, 0),
    wage_disc = wage - discounts_ceil_retention, 
    funds_except_rights = funds_total - if_else(is.na(funds_eventual_benefits), 0, funds_eventual_benefits), 
    income_total_edr = income_total - replace_na(funds_daily, 0) - funds_eventual_benefits 
  ) %>%
  mutate(wage_disc = if_else(wage_disc > 0, wage_disc, 0)) %>% 
  rename(perks_daily = funds_daily)

# incomes %>% 
#   write_csv(here::here("dados/export/incomes-fixed-daily.csv"))

# skimr::skim(incomes)
```

## Contagem dos registros

```{r}
incomes %>% 
  count(aid, active, date) %>% 
  mutate(active = if_else(active, "Ativo", "Inativo")) %>% 
  ggplot(aes(x = date, n, fill = active)) + 
  facet_grid(reorder(aid, -n) ~ .) + 
  geom_col() + 
  labs(title = "Registros por mês", 
       y = "Registros", 
       x = "",
       fill = "Situação")
```

O TRE-PB não discrimina os tipos de cargos (membros, servidores...)

```{r}
incomes %>% 
  filter(active) %>% 
  mutate(type = replace_na(type, "informação faltante")) %>% 
  count(aid, type, date) %>% 
  group_by(aid, date) %>% 
  mutate(prop = n / sum(n)) %>% 
  ggplot(aes(date, prop, fill = type)) + 
  facet_grid(aid ~ .) + 
  geom_col() + 
  labs(title = "Registros dos ativos por mês", 
       y = "Proporção", 
       x = "") + 
  scale_fill_brewer(palette = "Set3")
```

## Totais por mês

```{r}
incomes %>% 
  group_by(aid, active, date) %>% 
  summarise(total = sum(income_total), .groups = "drop") %>% 
  ggplot(aes(x = date, total/1e6, fill = active)) + 
  facet_grid(reorder(aid, -total) ~ .) + 
  geom_col() + 
  labs(title = "$ por mês", 
       y = "Total", 
       x = "")
```
### Montante por tipo de recebimento

```{r}
income_cats_long = incomes %>%
  mutate(active = if_else(active, "Ativo", "Inativo")) %>% 
  select(aid,
         date,
         active,
         wage,
         perks_except_daily,
         funds_total) %>%
  pivot_longer(cols = wage:funds_total) %>%
  group_by(aid, date, active, name) %>%
  summarise(value = sum(value, na.rm = T), .groups = "drop")
```


```{r fig.width=12}
income_cats_long %>% 
  ggplot(aes(x = date, y = value / 1e6, fill = name)) + 
  facet_grid(reorder(aid, -value, sum) ~ active) + 
  geom_col() + 
  labs(
    title = "Categorias de recebimento", 
    x = "Mês",
    y = "Milhões de reais", 
    fill = "Categoria"
       ) + 
  scale_fill_brewer(palette = "Set2")
```

```{r}
income_cats_long %>% 
  group_by(aid, active, name) %>% 
  summarise(value = mean(value), .groups = "drop") %>% 
  ggplot(aes(x = active, y = value / 1e6, fill = name)) + 
  facet_wrap(~ reorder(aid, -value, sum)) + 
  geom_col() + 
  labs(
    title = "Categorias de recebimento", 
    x = "Mês",
    y = "Milhões de reais", 
    fill = "Categoria"
       ) + 
  scale_fill_brewer(palette = "Set2")
```

```{r}
income_mem_long = incomes %>%
  filter(active, type == "membro") %>% 
  mutate(ceil_discount = !is.na(discounts_ceil_retention) & discounts_ceil_retention > 0) %>% 
  group_by(aid) %>% 
  arrange(-income_total_edr) %>% 
  mutate(rank = 1:n()) %>% 
  ungroup() %>% 
  select(`Órgão` = aid,
         `Salário` = wage,
         `Indenizações` = perks_except_daily,
         `Benefícios` = funds_except_rights, 
         ceil_discount, 
         income_total_edr, 
         rank) %>%
  pivot_longer(cols = 2:4, 
               names_to = "Categoria", 
               values_to = "Valor") 
```


```{r}
income_mem_long %>% 
  group_by(`Órgão`,
           Categoria) %>%
  summarise(Valor = mean(Valor), 
            .groups = "drop") %>% 
  ggplot(aes(x = reorder(`Órgão`, -Valor, sum), y = Valor / 1e3, fill = Categoria)) + 
  geom_col(width = .5) + 
  scale_fill_manual(values = c("#083D77", "#DA4167","#EBEBD3")) + 
  labs(
    title = "Recebimento médio de um membro", 
    subtitle = "",
    x = "",
    y = "Milhares de R$", 
    fill = "Categoria") 
```

```{r}
income_mem_long %>% 
  filter(ceil_discount) %>% 
  group_by(`Órgão`,
           Categoria) %>%
  summarise(Valor = mean(Valor), 
            .groups = "drop") %>% 
  ggplot(aes(x = reorder(`Órgão`, -Valor, sum), y = Valor / 1e3, fill = Categoria)) + 
  geom_col(width = .5) + 
  scale_fill_manual(values = c("#083D77", "#DA4167","#EBEBD3")) + 
  labs(
    title = "Recebimento médio de membros com desconto", 
    subtitle = "Apenas membros com desconto devido ao teto",
    x = "",
    y = "Milhares de R$", 
    fill = "Categoria"
       ) 
```

```{r}
income_mem_long %>% 
  filter(rank <= 40) %>% 
  ggplot(aes(x = rank, y = Valor / 1e3, fill = Categoria)) + 
  facet_grid(`Órgão` ~ . ) +
  geom_col() + 
  geom_hline(yintercept = 39) + 
  scale_fill_manual(values = c("#083D77", "#DA4167","#EBEBD3")) + 
  labs(
    title = "Maiores recebimentos", 
    subtitle = "...",
    x = "",
    y = "Milhares de R$", 
    fill = "Categoria"
       ) 
```


TO DO: Mostrar os órgãos sem dados nos eixos

```{r}
ceiling_long = incomes %>% 
  filter(active, type == "membro", discounts_ceil_retention > 0) %>% 
  group_by(aid) %>% 
  summarise(`Desconto` = mean(discounts_ceil_retention), 
            `Recebido` = mean(income_total_edr) - Desconto, 
            n = n(), 
            .groups = "drop") %>% 
  pivot_longer(cols = 2:3)


ceiling_long %>% 
  ggplot(aes(x = reorder(aid, -value), y = value / 1e3, fill = name)) + 
  geom_col(width = .5) + 
  scale_fill_manual(values = c("brown", "#dddddd")) + 
  labs(
    title = "Recebimento e desconto do teto", 
    subtitle = "Média dos membros que tiveram desconto devido ao teto constitucional", 
    x = "", 
    y = "Milhares de R$", 
    fill = ""
  )
```

```{r}
cl2 = incomes %>% 
  filter(active, type == "membro") %>% 
  group_by(aid) %>% 
  slice_max(income_total_edr, n = 20, with_ties = FALSE) %>% 
  arrange(-income_total_edr) %>% 
  mutate(rank = 1:n()) %>% 
  ungroup() %>% 
  mutate(`Desconto` = discounts_ceil_retention, 
         `Recebido` = income_total_edr - Desconto, 
         rank) %>% 
  select(aid, rank, Desconto, Recebido) %>% 
  pivot_longer(cols = 3:4, names_to = "Categoria") 

cl2 %>% 
  ggplot(aes(x = rank, y = value / 1e3, fill = Categoria)) + 
  facet_wrap( ~ aid) + 
  geom_col() + 
  scale_fill_manual(values = c("brown", "#dddddd")) + 
  labs(
    title = "Recebimento e desconto do teto", 
    subtitle = "Média dos membros que tiveram desconto devido ao teto constitucional", 
    x = "", 
    y = "Milhares de R$", 
    fill = ""
  )
```



## Distribuições dos valores

```{r}
five_nums <- function(d, column){
  d %>% 
    filter(!is.na(value)) %>% 
    mutate(value = value / 1e3) %>% 
    group_by(aid, {{column}}) %>% 
    summarise(y0 = min(value),
              y25 = quantile(value, 0.25),
              y50 = median(value),
              y75 = quantile(value, 0.75),
              y100 = max(value), 
              .groups = "drop"
    )
}

geom_boxplot5num = function(){
  geom_boxplot(aes(
    ymin = y0,
    lower = y25,
    middle = y50,
    upper = y75,
    ymax = y100
  ),
  stat = "identity")
}
```

```{r}
perks_long_all = incomes %>%
  select(aid, starts_with("perks")) %>%
  pivot_longer(cols = starts_with("perks"),
               names_to = "perk",
               values_to =  "value")

perks_long_all %>%
  five_nums(perk) %>%
  ggplot(aes(x = reorder(perk, y50))) +
  facet_grid(aid ~ .) +
  geom_boxplot5num() +
  coord_flip()  +
  labs(title = "Indenizações para todos na folha",
       x = "Indenização",
       y = "Valor em milhares de R$")
```
```{r}
incomes %>% 
  filter(perks_total > 75e3) %>% 
  reactable::reactable()
```



```{r}
perks_long = incomes %>%
  filter(active, type == "membro") %>% 
  select(aid, name, month, year, starts_with("perks")) %>%
  pivot_longer(cols = starts_with("perks"),
               names_to = "perk",
               values_to =  "value")

perks_long %>% 
  five_nums(perk) %>% 
  ggplot(aes(x = reorder(perk, y50))) + 
  facet_grid(aid ~ .) + 
  geom_boxplot(
   aes(ymin = y0, lower = y25, middle = y50, upper = y75, ymax = y100),
   stat = "identity"
  ) +
  coord_flip() + 
  labs(title = "Indenizações para membros ativos", 
       x = "Indenização", 
       y = "Valor em milhares de R$")
```

Os maiores entre membros ativos:

```{r}
perks_long %>% 
  filter(!is.na(value), value > 0) %>% 
  ungroup() %>% 
  group_by(aid, perk) %>% 
  slice_max(1, value) %>% 
  arrange(-value) %>% 
  reactable::reactable()
```



```{r}
incomes %>% 
  filter(active, type == "membro" | aid == "trepb") %>%
  select(aid, starts_with("funds")) %>% 
  pivot_longer(cols = starts_with("funds"), names_to = "fund", values_to =  "value") %>% 
  five_nums(fund) %>% 
  ggplot(aes(x = reorder(fund, y50))) + 
  facet_grid(aid ~ .) + 
  geom_boxplot(
   aes(ymin = y0, lower = y25, middle = y50, upper = y75, ymax = y100),
   stat = "identity"
  ) +
  coord_flip() + 
  labs(title = "Benefícios para membros ativos", 
       x = "Indenização", 
       y = "Valor em milhares de R$")
```



## Remuneração no geral

```{r}
per_reg = incomes %>%
  filter(active, type == "membro" | aid == "trepb") %>%
  mutate(
    id = paste(reg, name),
    total = wage + perks_except_daily + funds_total - discounts_ceil_retention
  ) %>%
  group_by(aid, id) %>%
  # summarise(mean(income_total), max(income_total), mean(wage), max(wage), max(funds_total), max(perks_total), n = n(), .groups = "drop") %>%
  summarise(
    total_max = max(total),
    total_mean = mean(total),
    perks_max = max(perks_except_daily),
    perks_mean = mean(perks_except_daily),
    n = n(),
    .groups = "drop"
  ) %>%
  filter(n >= 6) 
```

```{r}
per_reg %>%
  ggplot(aes(x = reorder(aid,-total_max), y = total_max / 1e3)) +
  geom_quasirandom(
    size = .8,
    alpha = .8,
    color = "#B361CA",
    width = .3
  ) +
  ylim(0, 180) +
  coord_flip() +
  labs(
    title = "Maior quantia recebida em um mês",
    subtitle = "Salário, indenização e gratificações exceto diárias. Membros ativos durante 6+ meses.",
    x = "",
    y = "Remuneração total (em milhares de R$)"
  )
```

```{r}
per_reg %>%
  ggplot(aes(x = reorder(aid,-total_max), y = perks_max / 1e3)) +
  geom_quasirandom(
    size = .8,
    alpha = .8,
    color = "#B361CA",
    width = .3
  ) +
  # ylim(0, 180) +
  coord_flip() +
  labs(
    title = "Maior indenização recebida em um mês",
    subtitle = "Indenizações exceto diárias. Geralmente auxílios.",
    x = "",
    y = "Remuneração total (em milhares de R$)"
  )
```

```{r}
per_month = incomes %>%
  filter(active, type == "membro" | aid == "trepb") %>%
  mutate(
    id = paste(reg, name),
    total = wage + perks_except_daily + funds_total - discounts_ceil_retention
  ) %>%
  group_by(aid, date) %>%
  # summarise(mean(income_total), max(income_total), mean(wage), max(wage), max(funds_total), max(perks_total), n = n(), .groups = "drop") %>%
  summarise(
    total_max = max(total),
    total_mean = mean(total),
    perks_max = max(perks_except_daily),
    perks_mean = mean(perks_except_daily),
    n = n(),
    .groups = "drop"
  )

per_month %>% 
  ggplot(aes(x = date, y = perks_max / 1e3, group = aid, color = aid)) +
  facet_wrap(~aid) +
  geom_point(size = 1) + 
  theme(legend.position = "None")
```


Criar gratificações exceto 13o e férias
Comparar indenizações e gratificações
Sabemos que Indenizações durante a pandemia não incluem diárias. Elas diminuíram?


```{r}
per_reg %>%
  ggplot(aes(x = reorder(aid,-total_mean), y = total_mean / 1e3)) +
  geom_hline(yintercept = 39, color = "gray") + 
  geom_quasirandom(
    size = .8,
    alpha = .8,
    color = "#3e5363",
    width = .3
  ) +
  coord_flip() +
  ylim(0, 180) +
  labs(
    title = "Remuneração média recebida em um mês",
    subtitle = "Membros ativos por pelo menos 6 meses",
    x = "",
    y = "Valor em milhares de R$"
  )
```


```{r}
incomes %>% 
  slice_max(order_by = perks_pecuniary, 
            n = 10) %>% 
  select(ano = year, `mês` = month, nome = name, `matrícula` = reg, `pecúnia` = perks_pecuniary) %>% 
  write_csv("~/maiores-pecunias.csv")
```

```{r}
incomes %>% 
  filter(aid == "trt13", income_total > 1e5) %>% 
  select(year, month, name, role, type, active, income_total, perks_total, funds_total, funds_eventual_benefits) %>% 
  write_csv("~/maiores-beneficios_eventuais_trt.csv")
```

