---
title: "DadosJus: Libertando dados do Judiciário Brasileiro"

output:
  prettydoc::html_pretty:
    theme: cayman
    css: '/home/david/mppb/entrega-relatorio/dadosjus/stylesheets/prettydoc-cayman.css'
    highlight: github
    df_print: paged
---

```{r echo = FALSE, message = FALSE, warning = FALSE, cache = FALSE, paged.print = FALSE}
library(here)
library(tidyverse)

options(scipen=999)

dados = read_csv(here("dados/employees.csv"))

dados_filtrados <- dados %>% 
          filter(income_total >= 0 & wage >= 0 & perks_total >= 0 & others_total >= 0 & discounts_total >= 0)

```

A lei de número 12.527, também conhecida como lei da transparência, foi criada em 18 de novembro de 2011. Essa lei tem como objetivo principal exigir que os órgãos integrantes da administração direta dos poderes Executivo, Legislativo, e Judiciário disponibilizem seus dados financeiros de forma pública e acessível para toda a população brasileira.
Hoje todos os tribunais e ministérios públicos disponibilizam mensalmente em seus sites informações detalhada sobre seus gastos. Uma parte importante desses gastos são as remunerações dos trabalhadores e trabalhadoras desses órgãos.

Apesar dos dados estarem disponíveis ainda é difícil ter um controle social sobre os gastos de remunerações. Isso ocorre pois, os dados se encontram em diversos formatos de arquivos (.pdf, .ods, .xls, .csv, .html…) e frequentemente estão estruturados em formas diferentes, além de estarem espalhados em diversos sites e plataformas.

O DadosJus tem como objetivo realizar o processo de libertação dos dados de gastos com remunerações do poder judiciário e dos ministérios públicos do Brasil. 

# Sobre os dados
As remunerações¹ incluem valores que vão além do salário². Os conhecidos auxílios ou indenizações, são gastos eventuais que podem constituir as remunerações. Auxílios como alimentação, pré escolar, saúde, natalidade, moradia e ajuda de custo, são exemplos de indenizações que podem ser recebidas por funcionários dos tribunais e ministérios públicos do Brasil

* ¹Remuneração: é a soma do salário mais outras vantagens (indenizações e auxílios). 

* ²Salário: valor recebido de acordo com a prestação de serviços, em decorrência do contrato de trabalho.

```{r echo = FALSE, message = FALSE, warning = FALSE, cache = FALSE, paged.print = FALSE}
n_funcionarios_mppb <- dados_filtrados %>% 
  filter(year == 2019 & month == 10 & aid == "mppb") %>% 
  group_by(aid) %>% 
  count() %>% 
  pull(n)

n_funcionarios_trt13 <- dados_filtrados %>% 
  filter(year == 2019 & month == 10 & aid == "trt13") %>% 
  group_by(aid) %>% 
  count() %>% 
  pull(n)

n_funcionarios_trepb <- dados_filtrados %>% 
  filter(year == 2019 & month == 10 & aid == "trepb") %>% 
  group_by(aid) %>% 
  count() %>% 
  pull(n)
```


# Paraíba
No estado da Paraíba existem três tribunais. São eles: Tribunal de Justiça da Paraíba (TJPB), Tribunal Regional Eleitoral da Paraíba (TRE) e Tribunal Regional do Trabalho 13º Região (TRT13). Além destes tribunais existe o Ministério Público da Paraíba (MPPB).

Na nossa análise mais recente (out/2019), o TRE apresentava um total de **`r n_funcionarios_trepb`**. funcionários e o no TRT13 são **`r n_funcionarios_trt13`**. No MPPB são **`r n_funcionarios_mppb`**.

### Os 3 orgãos paraibanos possuem 3617 funcionários
```{r echo = FALSE, message = FALSE, warning = FALSE, cache = FALSE, paged.print = FALSE}
dados_filtrados %>% 
  filter(year == 2019 & month == 10) %>% 
  group_by(aid) %>% 
  count() %>% 
  ggplot(aes(x=aid, y=n, fill=aid), colour =  'black') +
  geom_bar(stat="identity") + theme_minimal() + scale_fill_brewer(palette = "Set2") + xlab("Órgão") + ylab("Total de funcionários") + labs(fill = "Tribunal", title = "Total de funcionários em cada tribunal em Out de 2019" ) 

```

## TRT13

```{r echo = FALSE, message = FALSE, warning = FALSE, cache = FALSE, paged.print = FALSE}
mediana_salarial_2019_trt13 <- dados_filtrados %>% 
  filter(year == 2019, aid == "trt13") %>% 
  pull(income_total) %>% 
  median() %>% 
  round(2)

max_salarial_2019_trt13 <- dados_filtrados %>% 
  filter(year == 2019, aid == "trt13") %>% 
  pull(income_total) %>% 
  max()  %>% 
  round(2)

min_salarial_2019_trt13 <- dados_filtrados %>% 
  filter(year == 2019, aid == "trt13") %>% 
  pull(income_total) %>% 
  min()  %>% 
  round(2)

mediana_salarial_2018_trt13 <- dados_filtrados %>% 
  filter(year == 2018, aid == "trt13") %>% 
  pull(income_total) %>% 
  median()  %>% 
  round(2)

max_salarial_2018_trt13 <- dados_filtrados %>% 
  filter(year == 2018, aid == "trt13") %>% 
  pull(income_total) %>% 
  max()  %>% 
  round(2)

min_salarial_2018_trt13 <- dados_filtrados %>% 
  filter(year == 2018, aid == "trt13") %>% 
  pull(income_total) %>% 
  min()  %>% 
  round(2)

```

O TRT13 atualmente tem um total de **`r n_funcionarios_trt13`** funcionários. A remuneração mediana no ano de 2019 foi de R\$ **`r mediana_salarial_2019_trt13`** . Enquanto a máxima foi de R\$ **`r max_salarial_2019_trt13`** e o mínimo de R$ **`r min_salarial_2019_trt13`**.

No ano de 2018 tivemos uma remuneração mediana de R\$ **`r mediana_salarial_2018_trt13`**. Enquanto a máxima é de R\$ **`r max_salarial_2018_trt13`** e o mínimo de R\$ **`r min_salarial_2018_trt13`**.

### Servidores são maioria no TRT13 e quantidade de pensionista e membros é quase igual
```{r echo = FALSE, message = FALSE, warning = FALSE, cache = FALSE, paged.print = FALSE}
# load library
library(ggplot2)

# Create test data.
data <- data.frame(
  category=c("Membro", "Pensionista", "Servidor"),
  count=c(98, 107, 1339)
)
 
# Compute percentages
data$fraction <- (data$count / sum(data$count)) * 100

# Compute the cumulative percentages (top of each rectangle)
data$ymax <- cumsum(data$fraction)

# Compute the bottom of each rectangle
data$ymin <- c(0, head(data$ymax, n=-1))

# Compute label position
data$labelPosition <- (data$ymax + data$ymin) / 2

# Compute a good label
data$label <- paste0(data$category, "\n", round(data$fraction, digits = 0), "%")

# Make the plot
ggplot(data, aes(ymax=ymax, ymin=ymin, xmax=4, xmin=3, fill=category)) +
  geom_rect() +
  geom_text(x=3.5, aes(y=labelPosition, label=label, color=category), color = "white", size=3.2) + # x here controls label position (inner / outer)
  scale_fill_brewer(palette = "Set2") + theme_minimal() +
  scale_color_brewer(palette = "Set2") +
  coord_polar(theta="y") +
  xlim(c(0.6, 4)) +
  theme_void() + 
  labs(fill = "Tipo de funcionário") +
  theme(legend.position = "none")
```
São **1339** servidores, **98** membros e **107** pensionistas.

* Membros: é uma classificação mais ampla que abrange todo o tipo agente público que "representa" o Poder Judiciário ou o Ministério Público.

* Servidores: Um servidor público é um funcionário da administração pública, que possui um vínculo de trabalho com órgãos que fazem parte do Estado.

* Pensionista: são beneficiários de pensão por morte de algum funcionário do poder público.

### Gastos com “outros” são quase iguais aos de salários em alguns meses
```{r echo = FALSE, message = FALSE, warning = FALSE, cache = FALSE, paged.print = FALSE}
# Stacked barchart para o trt13
bar_chart_trt_2018 <- dados_filtrados %>%
  filter(aid == "trt13" & year == 2018) %>% 
  mutate(`Salário` = wage, `Indenizações` = perks_total, `Outros` = others_total) %>% 
  gather(key="type", value = "value", `Salário`, `Indenizações`, `Outros`) %>% 
  select(name, role, value, type, month) %>% 
  group_by(month, type) %>% 
  summarise(sum = sum(value)) 


bar_chart_trt_2018 %>%
    ggplot(aes(fill=type, y=sum, x=as.factor(month))) +
    geom_bar(position="stack", stat="identity") +
    scale_fill_brewer(palette = "Set2") + theme_minimal() +
    labs(y = "Valor total", x = "Mês", fill = "Classificação", title = "Distribuições das remunerações do TRT13 em 2018" ) +
    scale_y_continuous(labels = scales::comma) 
```
Nos meses de janeiro e dezembro de 2018 os gastos com 'outros' são quase iguais aos de salários. 

O que são outros? Qualquer remuneração recebida por um funcionário que não seja proveniente de salário ou indenizações. Exemplos de outros são: **diárias, gratificações, remuneração por função de confiança, benefícios pessoais ou eventuais**

O que são  indenizações? São valores especiais recebidos eventualmente. Exemplos de indenizações são: **auxílio alimentação, moradia, transporte, natalidade, pré-escolar e ajuda de custo.**

Em janeiro: 

* Outros: R$ 20.026.385,00

* Salário: R$ 20.946.094,00

Em dezembro: 

* Outros: R$ 20,786,508,00

* Salário: R$ 21.652.908,00

Isso ocorre pois muitos funcionários recebem altos valores de **gratificação natalina e pagamentos retroativos** em dezembro. Já em janeiro temos os pagamentos de **abono constitucional de ⅓ de férias e antecipação de gratificação natalina**. 

### O Salário médio de um membro é R$ 34.922,18
```{r echo = FALSE, message = FALSE, warning = FALSE, cache = FALSE, paged.print = FALSE}
salario_medio_servidor_2019 <- dados_filtrados %>% 
   filter(year == 2019, aid == "trt13", type == "servidor") %>% 
   pull(income_total) %>% 
   mean()  %>% 
   round(2)

salario_membro_2019 <- dados_filtrados %>% 
   filter(year == 2019, aid == "trt13", type == "membro") %>% 
   pull(income_total) %>% 
   mean()  %>% 
   round(2)

salario_pensionista_2019 <- dados_filtrados %>% 
   filter(year == 2019, aid == "trt13", type == "pensionista") %>% 
   pull(income_total) %>% 
   mean()  %>% 
   round(2)
```


```{r echo = FALSE, message = FALSE, warning = FALSE, cache = FALSE, paged.print = FALSE}
#Distribuição dos salários
dados_filtrados %>%
  filter(year == 2019 & month == 10  & aid == "trt13") %>%
  ggplot(aes(x=type, y=income_total, color=type)) +
  geom_violin() +
  theme_minimal() + 
  scale_y_log10(labels = scales::comma, breaks=c(5000, 10000, 20000, 35000, 50000, 80000, 150000, 250000)) + 
  scale_color_brewer(palette = "Set2") +
  ggbeeswarm::geom_quasirandom(shape=16, alpha= 0.5,position=position_jitter(0.2)) + labs(x="",color= "Tipo  de funcionário", y = "Remuneração",       title = "Distribuição das remunerações do TRT13 em Outubro de 2019") 
```
O salário médio em 2019 para um sevidor foi de R$ **`r salario_medio_servidor_2019`** . Já para membros foi de R\$ **`r salario_membro_2019`**. Enquanto para pensionistas é de R\$ **`r salario_pensionista_2019`**

### Valores que chamam atenção

```{r echo = FALSE, message = FALSE, warning = FALSE, cache = FALSE, paged.print = FALSE}
dados_filtrados %>% 
  filter(aid == "trt13" & year == 2019) %>% 
  ggplot(aes(x=" ", y=income_total, color = aid )) +
  ggbeeswarm::geom_quasirandom(alpha=0.6) + 
  theme_minimal() + 
  scale_color_brewer(palette = "Set2") + theme(legend.position = "none") + labs(x ="", y = "Remunerção Total") + scale_y_continuous(labels =        scales::comma) + 
  stat_summary(fun.y = max, colour = "#F25E4B", geom = "point", size = 4) +
  geom_point(aes(y=217617.49), colour ="#F25E4B", size = 4 ) +
  geom_point(aes(y=176550.59), colour ="#F25E4B", size = 4 ) +
  geom_point(aes(y=138863.90), colour ="#F25E4B", size = 4 ) +
  annotate("text", label = "Analista Judiciário inativo em maio", x = 1.25, y = 371000, color = "#111111") +
  annotate("text", label = "Analista Judiciário ativo em junho", x = 1.25, y = 	217617.49, color = "#111111") +
  annotate("text", label = "Analista Judiciário ativo em outubro", x = 1.25, y = 	176550.59, color = "#111111") + 
  annotate("text", label = "Pensionista inativo em Novembro", x = 1.27, y = 	132090.61, color = "#111111")
```
Em maio de 2019 um Analista Judiciário recebeu um total de de **370.603,00 R\$**. Desse valor foi recebido R\$ 22.013,24 de salário, R$ 1.804,44 em indenizações. E em outros foi recebido um valor de **R\$ 346.785,00**, sendo em sua maior parte devido a **vantagens eventuais**. Outros analistas tem uma distribuição parecida. 
O pensionista em sua remuneração maior parte é proveniente do salário.  

* Vantagens eventuais podem ser: Abono constitucional de 1/3 de férias, indenização de férias, antecipação de férias, serviço extraordinário, substituição, pagamentos retroativos, além de outras desta natureza. Valores pagos a título de Adicional de Insalubridade ou de Periculosidade, Adicional Noturno.

### Distribuição das remunerações no ano de 2019

A distribuição das remunerações em 2019 é bastante ampla, existem funcinários com remunerações acima de R\$ 350.000,00 e outros com remuneração abaixo de 5.000,00 R\$. A média salárial foi de **R$ 18.000,00**

```{r echo = FALSE, message = FALSE, warning = FALSE, cache = FALSE, paged.print = FALSE}
dados_filtrados %>% 
  filter(aid == "trt13", year == 2019) %>% 
  ggplot(aes(x = income_total/1000, y = month, color = "trt13")) +  
  theme_minimal() + 
  scale_color_brewer(palette = "Set2") +
  geom_point(shape = 124, size = 6, alpha=0.3) + scale_y_continuous(breaks=seq(1, 11, by = 1)) + scale_x_continuous(labels = scales::comma, trans   = "log",breaks=c(0, 10, 18,50, 350)) + theme(legend.position = "none") + labs(x = "Valor da remuneração (em milhares R$)", y = "Mês", title = "Distribuição das remuneração em 2019") + 
  geom_point(aes(x = 18.5), size = 4, color = "#111111", shape = 124) +
   annotate("text", label = "Remuneração mediana de 2019", x = 3, y = 11.6, color = "#111111") 
```

### Remunerações por cargo no TRT13 

Os Juízes do TRT13 são os que apresentam as melhores remunerações. Em segundo lugar estão os Analistas Judiciários. Em Terceiro os Técnico Judiciários. As categorias Sem Vínculo, Auxiliar Judiciárioe e Outros são minoria no TRT13 e apresentam as menores remunerações.

```{r echo = FALSE, message = FALSE, warning = FALSE, cache = FALSE, paged.print = FALSE}
library(stringr)

dados_normalized_role <- dados_filtrados %>% 
  mutate( normalized_role =
    case_when(
      str_detect(str_to_lower(role), "analista judiciário") | str_detect(str_to_lower(role), "analista judiciario") | str_detect(str_to_lower(role), "analisa judiciário") ~ "Analista Judiciário",
      str_detect(str_to_lower(role), "inativo") ~ "Inativo",
      str_detect(str_to_lower(role), "juiz") ~ "Juiz", 
      str_detect(str_to_lower(role), "requisitado") ~ "Requisitado",
      str_detect(str_to_lower(role), "sem vínculo") ~ "Sem Vínculo",
      str_detect(str_to_lower(role), "tecnico judiciario") | str_detect(str_to_lower(role), "técnico judiciario") | str_detect(str_to_lower(role), "tecnico judiciário") | str_detect(str_to_lower(role), "técnico judiciário") ~ "Técnico Judiciário",
      str_detect(str_to_lower(role), "auxiliar judiciário")  ~ "Auxiliar Judiciário",
      TRUE ~"Outros"
    )
  )

dados_normalized_role  %>% 
  filter(year == 2019 & month == 10  & aid == "trt13" & income_total < 60000) %>%
  ggplot(aes(x=normalized_role, y=income_total, color=normalized_role)) +
  theme_minimal() + 
  scale_color_brewer(palette = "Set2") +
  ggbeeswarm::geom_quasirandom(shape=16, alpha= 0.5,position=position_jitter(0.3)) + labs(x="",color= "Tipo  de funcionário", y = "Remuneração",       title = "Remunerações de acordo com os cargos em Out de 2019 no TRT13") + 
  coord_flip() + 
  scale_y_continuous(breaks= c(0,10000,20000,30000,40000,50000,60000)) +
  stat_summary(fun.y = median, colour = "#F25E4B", geom = "point", size = 1) 
```

## MPPB

```{r echo = FALSE, message = FALSE, warning = FALSE, cache = FALSE, paged.print = FALSE}
mediana_salarial_2019_mppb <- dados_filtrados %>% 
  filter(year == 2019, aid == "mppb") %>% 
  pull(income_total) %>% 
  median() %>% 
  round(2)

max_salarial_2019_mppb <- dados_filtrados %>% 
  filter(year == 2019, aid == "mppb") %>% 
  pull(income_total) %>% 
  max()  %>% 
  round(2)

min_salarial_2019_mppb <- dados_filtrados %>% 
  filter(year == 2019, aid == "mpbb") %>% 
  pull(income_total) %>% 
  min()  %>% 
  round(2)

mediana_salarial_2018_mppb <- dados_filtrados %>% 
  filter(year == 2018, aid == "mppb") %>% 
  pull(income_total) %>% 
  median()  %>% 
  round(2)

max_salarial_2018_mpbb <- dados_filtrados %>% 
  filter(year == 2018, aid == "mppb") %>% 
  pull(income_total) %>% 
  max()  %>% 
  round(2)

min_salarial_2018_mppb <- dados_filtrados %>% 
  filter(year == 2018, aid == "mppb") %>% 
  pull(income_total) %>% 
  min()  %>% 
  round(2)

```

O MPPB atualmente tem um total de **1295** funcionários.
No ano de 2019 tivemos uma remuneração mediana de R\$ **`r mediana_salarial_2019_mppb`**. Enquanto a máxima é de R\$ **`r max_salarial_2019_mppb`** e o mínimo de R\$ 0.
A remuneração mediana no ano de 2018 foi de R\$ **`r mediana_salarial_2018_mppb`** .Enquanto a máxima foi de R\$ **`r max_salarial_2018_mpbb`** e o mínimo de R\$ 0. 

### Distribuição dos tipos de funcionários no MPPB

```{r echo = FALSE, message = FALSE, warning = FALSE, cache = FALSE, paged.print = FALSE}
distribuição_dos_mppb <- dados_filtrados %>% 
  filter(aid == "mppb" , month == 10) %>% 
  group_by(type) %>% 
  count() 
```

```{r echo = FALSE, message = FALSE, warning = FALSE, cache = FALSE, paged.print = FALSE}
# load library
library(ggplot2)

# Create test data.
data2 <- data.frame(
  category=c("Estagiário", "Membro", "Pensionista", "Servidor"),
  count=c(77, 570, 155, 1798)
)
 
# Compute percentages
data2$fraction <- (data2$count / sum(data2$count)) * 100

# Compute the cumulative percentages (top of each rectangle)
data2$ymax <- cumsum(data2$fraction)

# Compute the bottom of each rectangle
data2$ymin <- c(0, head(data2$ymax, n=-1))

# Compute label position
data2$labelPosition <- (data2$ymax + data2$ymin) / 2

# Compute a good label
data2$label <- paste0(data2$category, "\n", round(data2$fraction, digits = 0), "%")

# Make the plot
ggplot(data2, aes(ymax=ymax, ymin=ymin, xmax=4, xmin=3, fill=category)) +
  geom_rect() +
  geom_text(x=3.5, aes(y=labelPosition, label=label, color=category), color = "white", size=2.7) + # x here controls label position (inner / outer)
  scale_fill_brewer(palette = "Set2") + theme_minimal() +
  scale_color_brewer(palette = "Set2") +
  coord_polar(theta="y") +
  xlim(c(0.6, 4)) +
  theme_void() + 
  labs(fill = "Tipo de funcionário") +
  theme(legend.position = "none")
```

### Distribuição dos tipos dos gastos em 2018

```{r echo = FALSE, message = FALSE, warning = FALSE, cache = FALSE, paged.print = FALSE}

bar_chart_mppb_2018 <- dados_filtrados %>%
  filter( year == 2018 & aid == "mppb") %>% 
  mutate(`Salário` = wage, `Indenizações` = perks_total, `Outros` = others_total) %>%
  gather(key="type", value = "value", `Salário`, `Indenizações`, `Outros`) %>%
  select(name, role, value, type, month) %>%
  group_by(month, type) %>%
  summarise(sum = sum(value))


bar_chart_mppb_2018 %>%
    ggplot(aes(fill=type, y=sum, x=as.factor(month))) +
    geom_bar(position="stack", stat="identity") +
    scale_fill_brewer(palette = "Set2") + theme_minimal() +
    labs(y = "Valor total", x = "Mês", fill = "Classificação", title = "Distribuições das remunerações do MPPB em 2018" ) +
    scale_y_continuous(labels = scales::comma) 
```

### Distribuição das remunerações dos funcionários de acordo com seu tipo 

```{r echo = FALSE, message = FALSE, warning = FALSE, cache = FALSE, paged.print = FALSE}
#Distribuição dos salários
dados_filtrados %>%
  filter(year == 2019 & month == 10  & aid == "mppb") %>%
  ggplot(aes(x=type, y=income_total, color=type)) +
  theme_minimal() +  
  scale_color_brewer(palette = "Set2") +
  ggbeeswarm::geom_quasirandom(shape=16, alpha= 0.5,position=position_jitter(0.2)) + labs(x="",color= "Tipo  de funcionário", y = "Remuneração",       title = "Distribuição das remunerações do TRT13 em Outubro de 2019") 
```

### Valores  que chamaram atenção em 2019

```{r echo = FALSE, message = FALSE, warning = FALSE, cache = FALSE, paged.print = FALSE}
dados_filtrados %>% 
  filter(aid == "mppb", year == 2019) %>% 
  ggplot(aes(x=" ", y=income_total, color = aid )) +
  ggbeeswarm::geom_quasirandom(alpha=0.6) + 
  theme_minimal() + 
  scale_color_brewer(palette = "Set2") + theme(legend.position = "none") + labs(x ="", y = "Remunerção Total") + scale_y_continuous(labels =        scales::comma) +
  stat_summary(fun.y = max, colour = "#F25E4B", geom = "point", size = 4) +
  geom_point(aes(y=94951.30), colour ="#F25E4B", size = 4 ) +
  # geom_point(aes(y=176550.59), colour ="#F25E4B", size = 4 ) +
  # geom_point(aes(y=138863.90), colour ="#F25E4B", size = 4 ) +
  annotate("text", label = "Procurador de justiça (jun/19) R$ 101.796,58", x = 1.32, y = 101796.58, color = "#111111") +
  annotate("text", label = "Promotor de justiça (jun/19) R$ 94.951,30", x = 1.32, y = 	94951.30, color = "#111111") 
  # annotate("text", label = "Analista Judiciário ativo em outubro", x = 1.25, y = 	176550.59, color = "#111111") + 
  # annotate("text", label = "Pensionista inativo em Novembro", x = 1.27, y = 	132090.61, color = "#111111")
```

### Distribuição das remunerações em 2019

```{r echo = FALSE, message = FALSE, warning = FALSE, cache = FALSE, paged.print = FALSE}
remuneracao_media_mppb_2019 <- dados_filtrados  %>% 
  filter(aid == "mppb" & year == 2019) %>% 
  pull(income_total) %>% 
  mean() %>%
  round(2)
```


A remuneração média em 2019 foi de  R\$ **`r remuneracao_media_mppb_2019`**

```{r echo = FALSE, message = FALSE, warning = FALSE, cache = FALSE, paged.print = FALSE}
dados_filtrados %>% 
  filter(aid == "mppb", year == 2018) %>% 
  ggplot(aes(x = income_total, y = month, color = "trt13")) +  
  theme_minimal() + 
  scale_color_brewer(palette = "Set2") +
  geom_point(shape = 124, size = 6, alpha=0.3) + scale_y_continuous(breaks=seq(1, 11, by = 1)) + scale_x_continuous(labels = scales::comma) + theme(legend.position = "none") + labs(x = "Valor da remuneração", y = "Mês", title = "Distribuição das remuneração em 2019") + 
  geom_point(aes(x = 15768), size = 4, color = "#111111", shape = 124) +
   annotate("text", label = "Remuneração média de 2019", x = 18000, y = 13, color = "#111111") 
```

```{r echo = FALSE, message = FALSE, warning = FALSE, cache = FALSE, paged.print = FALSE}
cargos_mppb <- dados_filtrados %>% 
  filter(aid == "mppb") %>% 
  group_by(role) %>% 
  count()
```

## TRE

O TRE atualmente tem um total de 801 funcionários. A remuneração mediana no ano de 2019 foi de 20.920,00 R\$. Enquanto a máxima foi de 50.360,00 R$ e o mínimo de 3.827,00 R\$.
No ano de 2018 tivemos uma remuneração mediana de 22.900,00 R\$. Enquanto a máxima é de 66.290,00 R\$ e o mínimo de 8.780,00 R$.

### Gastos com 'outros' são maiores que os de salários em alguns meses
```{r echo = FALSE, message = FALSE, warning = FALSE, cache = FALSE, paged.print = FALSE}
# Stacked barchart para o TRE
bar_chart_tre_2019 <- dados_filtrados %>%
  filter(aid == "trepb" & year == 2018) %>% 
  mutate(`Salário` = wage, `Indenizações` = perks_total, `Outros` = others_total) %>% 
  gather(key="type", value = "value", `Salário`, `Indenizações`, `Outros`) %>% 
  select(name, role, value, type, month) %>% 
  group_by(month, type) %>% 
  summarise(sum = sum(value)) 

bar_chart_tre_2019 %>%
    ggplot(aes(fill=type, y=sum, x=as.factor(month))) +
    geom_bar(position="stack", stat="identity") +
    scale_fill_brewer(palette = "Set2") + theme_minimal() +
    labs(y = "Valor total", x = "Mês", fill = "Classificação", title = "Distribuições das remunerações do TRE em 2018" ) +
    scale_y_continuous(labels = scales::comma)

```
Nos meses de janeiro, novembro e dezembro o gastos com 'outros' são maiores ou quase iguais aos de salários.

### Distribuição das remunerações em jan de 2019
```{r echo = FALSE, message = FALSE, warning = FALSE, cache = FALSE, paged.print = FALSE}
#Distribuição dos salários
dados_filtrados %>%
  filter(aid == "trepb" & month == 1 & year == 2019) %>%
  ggplot(aes(x=aid, y=income_total, color = aid)) +
  geom_violin() +
  theme_minimal() + 
  scale_color_brewer(palette = "Set2") +
  ggbeeswarm::geom_quasirandom(shape=16, alpha= 0.5,position=position_jitter(0.5)) + theme(legend.position = "none") + labs(x="", y = "Remuneração",   title = "Distribuição das remunerações do TRE em Janeiro de 2019")
```
 
### Analistas Judiciários ganham em média 8.000,00 R$ a mais que Técnicos Judiciários 

O cargo de Analista Judiciário recebe em média **23.401,00 R\$**. Enquanto o Técnico Judiciário tem uma remunerção média de **15.761,00 R\$**.
 
```{r echo = FALSE, message = FALSE, warning = FALSE, cache = FALSE, paged.print = FALSE}
library(stringr)

alalal <-  dados_filtrados %>% 
  filter(year == 2019 & month == 10  & aid == "trepb")


dados_normalized_role  %>% 
  filter(year == 2019 & month == 10  & aid == "trepb") %>%
  ggplot(aes(x=normalized_role, y=income_total, color=normalized_role)) +
  theme_minimal() + 
  scale_color_brewer(palette = "Set2") +
  ggbeeswarm::geom_quasirandom(shape=16, alpha= 0.5,position=position_jitter(0.3)) + labs(x="",color= "Tipo  de funcionário", y = "Remuneração",       title = "Remunerações de acordo com os cargos em Out/2019 no TREPB") + 
  coord_flip() + 
  stat_summary(fun.y = median, colour = "#F25E4B", geom = "point", size = 1)
```
 
 
```{r echo = FALSE, message = FALSE, warning = FALSE, cache = FALSE, paged.print = FALSE}
## JUNK CODE:
# resumo_tre_2019 <- dados_filtrados %>% 
#   filter(year == 2019) %>% 
#   filter(aid == "trepb") %>% 
#   pull(income_total) %>% 
#   summary()
# 
# resumo_tre_2018 <- dados_filtrados %>% 
#   filter(year == 2018) %>% 
#   filter(aid == "trepb") %>% 
#   pull(income_total) %>% 
#   summary()
# 
# dados_filtrados %>% 
#   filter(aid == "trepb") %>% 
#   filter(year == 2019) %>% 
#   ggplot(aes(income_total)) + 
#   theme(axis.text.x = element_text(angle = -60)) +
#   geom_histogram(binwidth=5000) + 
#   labs(y = "Total de funcionários", x = "Remuneração Total") + 
#   facet_wrap(~month)
# 
# dados_filtrados %>% 
#   filter(aid == "trt13") %>% 
#   filter(year == 2019) %>% 
#   ggplot(aes(income_total)) + 
#   theme(axis.text.x = element_text(angle = -60)) +
#   geom_histogram(binwidth=5000) + 
#   labs(y = "Total de funcionários", x = "Remuneração Total") + 
#   facet_wrap(~month)
# 
# 
# resumo_trt13_2019 <- dados_filtrados %>% 
#   filter(year == 2019) %>% 
#   filter(aid == "trt13") %>% 
#   pull(income_total) %>% 
#   summary()
# 
# resumo_trt13_2018 <- dados_filtrados %>% 
#   filter(year == 2018) %>% 
#   filter(aid == "trt13") %>% 
#   pull(income_total) %>% 
#   summary()
# 
# ala <- dados_filtrados %>%
#   filter(aid == "trepb") %>% 
#   filter(year == 2019) %>% 
#   gather(key="type", value = "value", wage, perks_total, others_total ) %>% 
#   select(name, role, value, type, month)
# 
# 
#   agrupado <- ala %>% group_by(month, type) %>% 
#     summarise(sum = sum(value))
# 
# a <- data.frame(type = c("w","p","t","w","p","t"), mes = c(1,1,1,2,2,2), valor = c(10,20,30,15,40,30))
# 
# agrupado %>%  ggplot(aes(fill=type, y=sum, x=as.factor(month))) + 
#     geom_bar(position="stack", stat="identity") + 
#     scale_fill_manual(values = c("others_total" = "orange","perks_total" = "red", "wage"= "blue"))
# 
# #wage, perks_total e others_total
# 
# dados_filtrados %>%
#   filter(aid == "trt13", month == 1) %>%
#   ggplot(aes(x=aid, y=income_total)) + 
#   geom_violin() + 
#   ggbeeswarm::geom_beeswarm(shape=16, alpha= 0.5,position=position_jitter(0.2))

## Plotar quantidade de servidores, pensionista e magistrados : 
# dados %>% 
#   filter(year == 2019) %>% 
#   filter(month == 10) %>% 
#   group_by(aid, type) %>%
#   count() %>% 
#   ggplot(aes(x=aid, y=n, fill=type)) +
#   geom_bar(stat="identity")+theme_minimal() + scale_fill_brewer(palette = "Set2") + xlab("Órgão") + ylab("Total de funcionários") + labs(fill = "Tribunal") +
#   scale_fill_brewer(palette = "Set2") 

# dados_filtrados %>% 
#   filter(aid == "trt13", year == 2019) %>% 
#   ggplot(aes(x = income_total/1000, y = month, color = "trt13")) +  
#   theme_minimal() + 
#   scale_color_brewer(palette = "Set2") +
#   geom_point(shape = 124, size = 6, alpha=0.3) + scale_y_continuous(breaks=seq(1, 11, by = 1)) + scale_x_continuous(labels = scales::comma, trans   = "log",breaks=c(0, 10, 70, 350)) + theme(legend.position = "none") + labs(x = "Valor da remuneração (em milhares R$)", y = "Mês", title = "Distribuição das remuneração em 2019") + 
#   geom_point(aes(x = 24.3), size = 4, color = "#111111", shape = 124) +
#    annotate("text", label = "Remunerção mediana de 2019", x = 60, y = 11.3, color = "#111111") 
# 
# dados_filtrados %>% 
#   filter(aid == "trt13", year == 2019) %>% 
#   ggplot(aes(x = income_total/1000, y = month, color = "trt13")) +  
#   theme_minimal() + 
#   scale_color_brewer(palette = "Set2") +
#   geom_point(shape = 124, size = 6, alpha=0.3) + scale_y_continuous(breaks=seq(1, 11, by = 1)) + scale_x_continuous(labels = scales::comma, trans   = "log",breaks=c(0, 10, 70, 350)) + theme(legend.position = "none") + labs(x = "Valor da remuneração (em milhares R$)", y = "Mês", title = "Distribuição das remuneração em 2019") 
# 
# dados_filtrados %>% 
#   filter(aid == "trt13", year == 2019) %>% 
#   ggplot(aes(x = income_total, y = month, color = "trt13")) +  
#   theme_minimal() + 
#   scale_color_brewer(palette = "Set2") +
#   geom_point(shape = 124, size = 5, alpha=0.3) + scale_y_continuous(breaks=seq(1, 11, by = 1)) + scale_x_continuous(labels = scales::comma, trans = "log",breaks=c(0, 10000, 20000, 35000, 50000, 80000, 150000, 250000)) + theme(legend.position = "none") + labs(x = "Valor da remuneração", y = "Mês")

# library(ggwordcloud)
# 
# ala <- dados_filtrados %>% 
#   filter(year == 2019, aid == "trt13", month == 10) %>% 
#   group_by(workplace) %>% 
#   count()
# 
# ala %>% 
#   ggplot(aes(label = workplace, size = n)) +
#   geom_text_wordcloud_area(area_corr_power = 1 ) +
#   scale_size_area(max_size = 25) +
#   theme_minimal()

```


# Trabalhos futuros
 - Libertas dados do TJPB
 - Estruturar melhor a plataformar para facilitar contribuições
 - Criar um site para dispobilizar dados e análises
 - Realizar monitoramento dos dados coletados
 

<div class="logo">![](https://avatars2.githubusercontent.com/u/17051677?s=200&v=4)</div>
