---
title: "DadosJus: Libertando dados do Judiciário Brasileiro"

output:
  prettydoc::html_pretty:
    theme: cayman
    css: './prettydoc-cayman.css'
    highlight: github
    df_print: paged
---

```{r echo = FALSE, message = FALSE, warning = FALSE, cache = FALSE, paged.print = FALSE}
library(here)
library(tidyverse)

options(scipen=999)

anos <- c("2018", "2019", "2020")
meses <- c("1","2","3","4","5","6","7","8","9","10","11","12")

dados <- read_csv(here("dados/mppb-2018/mppb-2018-1/data.csv"))
for(ano in anos){
  for(mes in meses){
    if(ano == "2020" && mes == "11"){
      break
    }
    if((ano == "2018" && mes != "1") || ano != "2018"){
      path <- str_c("dados/mppb-", ano, "/mppb-", ano, "-", mes, "/data.csv")
      novo_dado <- read_csv(here(path))
      dados <- rbind(dados, novo_dado)
    }
  }
}

dados_filtrados <- dados %>% 
          filter(income_total >= 0 & wage >= 0 & perks_total >= 0 & funds_total >= 0 & discounts_total >= 0)

```
# Paraíba
## MPPB - 2018 a 2020
### Verificando colunas
#### Agency ID
Todas as linhas possuem um valor para a coluna **aid**, e ele é sempre igual a "mppb"
```{r echo = FALSE, message = FALSE, warning = FALSE, cache = FALSE, paged.print = FALSE}
total <- dados_filtrados %>%
  count(aid) %>%
  pull(n)

aid <- dados_filtrados %>%
  filter(aid == "mppb") %>%
  count() %>%
  pull(n)

assertthat::are_equal(total, aid)
```
#### Month
O valor de **month** é maior que 0 e menor que 13 em todas as linhas (o json diz que o mínimo deve ser 0, e o máximo 12, possível erro)
```{r echo = FALSE, message = FALSE, warning = FALSE, cache = FALSE, paged.print = FALSE}
count_month <- dados_filtrados %>%
  filter(month > 0 && month < 13) %>%
  count() %>%
  pull(n)

assertthat::are_equal(total, count_month)
```
#### Year
O valor de **year** é igual a 2018, 2019 ou 2020 em todas as linhas (o json diz que o mínimo deve ser 0, possível erro(?))
```{r echo = FALSE, message = FALSE, warning = FALSE, cache = FALSE, paged.print = FALSE}
count_year <- dados_filtrados %>%
  filter(year == 2018 || year == 2019 || year == 2020) %>%
  count() %>%
  pull(n)

assertthat::are_equal(total, count_year)
```
#### Name
Todas as linhas possuem um valor para a coluna **name** 
```{r echo = FALSE, message = FALSE, warning = FALSE, cache = FALSE, paged.print = FALSE}
check_names <- dados_filtrados %>%
  filter(!is.null(name)) %>%
  count() %>%
  pull(n)

assertthat::are_equal(total, check_names)
```
#### Role
Todas as linhas possuem um valor para a coluna **role**
```{r echo = FALSE, message = FALSE, warning = FALSE, cache = FALSE, paged.print = FALSE}
check_roles <- dados_filtrados %>%
  filter(!is.null(role)) %>%
  count() %>%
  pull(n)

assertthat::are_equal(total, check_roles)
```
#### Type
As linhas da coluna **type**, segundo o json, devem ser de um dos seguintes tipos: "servidor", "membro", "pensionista" ou "indefinido".
No entanto, os tipos presentes são: "servidor", "membro", "pensionista" e "estagiario".
```{r echo = FALSE, message = FALSE, warning = FALSE, cache = FALSE, paged.print = FALSE}
distribuição_dos_mppb <- dados_filtrados %>% 
  filter(aid == "mppb") %>% 
  group_by(type) %>% 
  count() %>%
  pull(type)

distribuição_dos_mppb %>%
  knitr::kable()
```

Todas as linhas possuem um valor para a coluna **type**
```{r echo = FALSE, message = FALSE, warning = FALSE, cache = FALSE, paged.print = FALSE}
check_types <- dados_filtrados %>%
  filter(!is.null(type)) %>%
  count() %>%
  pull(n)

assertthat::are_equal(total, check_types)
```
#### Income Total
Todas as linhas possuem um valor maior ou igual a 0 para a coluna **income_total**
```{r echo = FALSE, message = FALSE, warning = FALSE, cache = FALSE, paged.print = FALSE}
check_income_total <- dados_filtrados %>%
  filter(!is.null(income_total)) %>%
  filter(income_total >= 0) %>%
  count() %>%
  pull(n)

assertthat::are_equal(total, check_income_total)
```
#### Perks Total
Todas as linhas possuem um valor maior ou igual a 0 para a coluna **perks_total**
```{r echo = FALSE, message = FALSE, warning = FALSE, cache = FALSE, paged.print = FALSE}
check_perks_total <- dados_filtrados %>%
  filter(!is.null(perks_total)) %>%
  filter(perks_total >= 0) %>%
  count() %>%
  pull(n)

assertthat::are_equal(total, check_perks_total)
```
#### Sum of all funds
Todas as linhas possuem um valor maior ou igual a 0 para a coluna **funds_total**
```{r echo = FALSE, message = FALSE, warning = FALSE, cache = FALSE, paged.print = FALSE}
check_funds_total <- dados_filtrados %>%
  filter(!is.null(funds_total)) %>%
  filter(funds_total >= 0) %>%
  count() %>%
  pull(n)

assertthat::are_equal(total, check_funds_total)
```
#### Total discounts
Todas as linhas possuem um valor maior ou igual a 0 para a coluna **discounts_total**
```{r echo = FALSE, message = FALSE, warning = FALSE, cache = FALSE, paged.print = FALSE}
check_discounts_total <- dados_filtrados %>%
  filter(!is.null(discounts_total)) %>%
  filter(discounts_total >= 0) %>%
  count() %>%
  pull(n)

assertthat::are_equal(total, check_discounts_total)
```
#### Social security discounts
Todas as linhas possuem um valor maior ou igual a 0 para a coluna **discount_prev_contribution** (No json a variavel está escrita "discounts_prev_contribution", possível erro)
```{r echo = FALSE, message = FALSE, warning = FALSE, cache = FALSE, paged.print = FALSE}
check_discount_prev_contribution <- dados_filtrados %>%
  filter(!is.null(discount_prev_contribution)) %>%
  filter(discount_prev_contribution >= 0) %>%
  count() %>%
  pull(n)

assertthat::are_equal(total, check_discount_prev_contribution)
```

#### Demais colunas
As colunas **reg**, **workspace**, **active**, **wage**, **perks_food**, **perks_vacation**, **perks_transportation**,  **perks_pre_school**, **perks_health**, **perks_birth**, **perks_housing**,  **perks_subsistence**, **perks_compensatory_leave**, **perks_pecuniary**, **perks_vacation_pecuniary**,  **perks_furniture_transport**, **perks_premium_license_pecuniary**, **funds_personal_benefits**, **funds_eventual_benefits**,  **funds_trust_position**, **funds_daily**, **funds_gratification**, **funds_origin_pos**, **funds_others_total**, **discount_prev_contribution**,  **discounts_ceil_retention**, **discounts_income_tax** e **discounts_others_total** não possuem nenhum tipo de regra de preenchimento no package. Mais abaixo têm-se algumas análises a respeito dos benefícios e indenizações.

```{r echo = FALSE, message = FALSE, warning = FALSE, cache = FALSE, paged.print = FALSE}
n_funcionarios_mppb <- dados_filtrados %>% 
  filter(year == 2020 & month == 8 & aid == "mppb") %>% 
  group_by(aid) %>% 
  count() %>% 
  pull(n)
```

## Análise Descritiva

Em outubro de 2020 o MPPB apresentava um total de **`r n_funcionarios_mppb`** funcionários.

```{r echo = FALSE, message = FALSE, warning = FALSE, cache = FALSE, paged.print = FALSE}
dados_filtrados %>% 
  filter(year == 2020 & month == 10) %>% 
  group_by(aid) %>% 
  count() %>% 
  ggplot(aes(x=aid, y=n, fill=aid), colour =  'black') +
  geom_bar(stat="identity") + theme_minimal() + scale_fill_brewer(palette = "Set2") + xlab("Órgão") + ylab("Total de funcionários") + labs(fill = "Tribunal", title = "Total de funcionários do MPPB em Out de 2020" ) 
```

Os pagamentos medianos, máximos e mínimos se deram da seguinte forma.

```{r echo = FALSE, message = FALSE, warning = FALSE, cache = FALSE, paged.print = FALSE}
mediana_salarial_2018_mppb <- dados_filtrados %>% 
  filter(year == 2018, aid == "mppb") %>% 
  pull(income_total) %>% 
  median() %>% 
  round(2)

max_salarial_2018_mppb <- dados_filtrados %>% 
  filter(year == 2018, aid == "mppb") %>% 
  pull(income_total) %>% 
  max() %>% 
  round(2)

min_salarial_2018_mppb <- dados_filtrados %>% 
  filter(year == 2018, aid == "mppb") %>% 
  pull(income_total) %>% 
  min() %>% 
  round(2)

mediana_salarial_2019_mppb <- dados_filtrados %>% 
  filter(year == 2019, aid == "mppb") %>% 
  pull(income_total) %>% 
  median() %>% 
  round(2)

max_salarial_2019_mppb <- dados_filtrados %>% 
  filter(year == 2019, aid == "mppb") %>% 
  pull(income_total) %>% 
  max() %>% 
  round(2)

min_salarial_2019_mppb <- dados_filtrados %>% 
  filter(year == 2019, aid == "mppb") %>% 
  pull(income_total) %>% 
  min() %>% 
  round(2)

mediana_salarial_2020_mppb <- dados_filtrados %>% 
  filter(year == 2020, aid == "mppb") %>% 
  pull(income_total) %>% 
  median() %>% 
  round(2)

max_salarial_2020_mppb <- dados_filtrados %>% 
  filter(year == 2020, aid == "mppb") %>% 
  pull(income_total) %>% 
  max() %>% 
  round(2)

min_salarial_2020_mppb <- dados_filtrados %>% 
  filter(year == 2020, aid == "mppb") %>% 
  pull(income_total) %>% 
  min() %>% 
  round(2)

dist <- data.frame(Mediana = c(mediana_salarial_2018_mppb, mediana_salarial_2019_mppb, mediana_salarial_2020_mppb),
                   Máximo = c(max_salarial_2018_mppb, max_salarial_2019_mppb, max_salarial_2020_mppb),
                   Mínimo = c(min_salarial_2018_mppb, min_salarial_2019_mppb, min_salarial_2020_mppb),
                   stringsAsFactors = FALSE)
rownames(dist) = c("2018","2019","2020")

dist %>%
  knitr::kable()
```


### Distribuição dos tipos de funcionários no MPPB de 2018 a 2020

```{r echo = FALSE, message = FALSE, warning = FALSE, cache = FALSE, paged.print = FALSE}
distribuição_2018_mppb <- dados_filtrados %>% 
  filter(aid == "mppb", year == 2018, month == 10) %>% 
  group_by(type) %>% 
  count()

num_estagiarios_2018_mppb <- distribuição_2018_mppb %>%
  filter(type == "estagiario") %>%
  pull(n)

num_membros_2018_mppb <- distribuição_2018_mppb %>%
  filter(type == "membro") %>%
  pull(n)

num_pensionistas_2018_mppb <- distribuição_2018_mppb %>%
  filter(type == "pensionista") %>%
  pull(n)

num_servidores_2018_mppb <- distribuição_2018_mppb %>%
  filter(type == "servidor") %>%
  pull(n)

distribuição_2019_mppb <- dados_filtrados %>% 
  filter(aid == "mppb", year == 2019, month == 10) %>% 
  group_by(type) %>% 
  count()

num_estagiarios_2019_mppb <- distribuição_2019_mppb %>%
  filter(type == "estagiario") %>%
  pull(n)

num_membros_2019_mppb <- distribuição_2019_mppb %>%
  filter(type == "membro") %>%
  pull(n)

num_pensionistas_2019_mppb <- distribuição_2019_mppb %>%
  filter(type == "pensionista") %>%
  pull(n)

num_servidores_2019_mppb <- distribuição_2019_mppb %>%
  filter(type == "servidor") %>%
  pull(n)

distribuição_2020_mppb <- dados_filtrados %>% 
  filter(aid == "mppb", year == 2020, month == 10) %>% 
  group_by(type) %>% 
  count()

num_estagiarios_2020_mppb <- distribuição_2020_mppb %>%
  filter(type == "estagiario") %>%
  pull(n)

num_membros_2020_mppb <- distribuição_2020_mppb %>%
  filter(type == "membro") %>%
  pull(n)

num_pensionistas_2020_mppb <- distribuição_2020_mppb %>%
  filter(type == "pensionista") %>%
  pull(n)

num_servidores_2020_mppb <- distribuição_2020_mppb %>%
  filter(type == "servidor") %>%
  pull(n)
```

No mês de outubro de 2018 o MPPB tinha **`r num_servidores_2018_mppb`** servidores, **`r num_pensionistas_2018_mppb`** pensionistas, **`r num_membros_2018_mppb`** membros e **`r num_estagiarios_2018_mppb`** estagiários. Já no mês de outubro de 2019 o MPPB tinha **`r num_servidores_2019_mppb`** servidores, **`r num_pensionistas_2019_mppb`** pensionistas, **`r num_membros_2019_mppb`** membros e **`r num_estagiarios_2019_mppb`** estagiários. Em outubro de 2020 o MPPB tinha **`r num_servidores_2020_mppb`** servidores, **`r num_pensionistas_2020_mppb`** pensionistas, **`r num_membros_2020_mppb`** membros e **`r num_estagiarios_2020_mppb`** estagiários.

```{r echo = FALSE, message = FALSE, warning = FALSE, cache = FALSE, paged.print = FALSE}
# load library
library(ggplot2)

# Create test data.
data2 <- data.frame(
  category=c("Estagiário", "Membro", "Pensionista", "Servidor"),
  count=c(6, 280, 80, 905)
)
 
# Compute percentages
data2$fraction <- (data2$count / sum(data2$count)) * 100

# Compute the cumulative percentages (top of each rectangle)
data2$ymax <- cumsum(data2$fraction)

# Compute the bottom of each rectangle
data2$ymin <- c(0, head(data2$ymax, n=-1))

# Compute label position
data2$labelPosition <- (data2$ymax + data2$ymin) / 2

# Compute a good label
data2$label <- paste0(data2$category, "\n", round(data2$fraction, digits = 0), "%")

# Make the plot
ggplot(data2, aes(ymax=ymax, ymin=ymin, xmax=4, xmin=3, fill=category)) +
  geom_rect() +
  geom_text(x=3.5, aes(y=labelPosition, label=label, color=category), color = "white", size=2.7) + # x here controls label position (inner / outer)
  scale_fill_brewer(palette = "Set2") + theme_minimal() +
  scale_color_brewer(palette = "Set2") +
  coord_polar(theta="y") +
  xlim(c(0.6, 4)) +
  theme_void() + 
  labs(fill = "Tipo de funcionário", title = "Distribuiçao dos funcionários em outubro de 2020") +
  theme(legend.position = "none")
```


### Distribuição dos tipos dos gastos de 2018 a 2020

```{r echo = FALSE, message = FALSE, warning = FALSE, cache = FALSE, paged.print = FALSE}
bar_chart_mppb_2018 <- dados_filtrados %>%
  filter( year == 2018 & aid == "mppb") %>% 
  mutate(`Salários` = wage, `Indenizações` = perks_total, `Benefícios` = funds_total) %>%
  gather(key="type", value = "value", `Salários`, `Indenizações`, `Benefícios`) %>%
  select(name, role, value, type, month) %>%
  group_by(month, type) %>%
  summarise(sum = sum(value))

bar_chart_mppb_2018 %>%
    ggplot(aes(fill=type, y=sum, x=as.factor(month))) +
    geom_bar(position="stack", stat="identity") +
    scale_fill_brewer(palette = "Set2") + theme_minimal() +
    labs(y = "Valor total", x = "Mês", fill = "Classificação", title = "Distribuições das remunerações do MPPB em 2018") +
    scale_y_continuous(labels = scales::comma)
```


Os benefícios em novembro de 2019 superam os salários e as indenizações, somados. 

```{r echo = FALSE, message = FALSE, warning = FALSE, cache = FALSE, paged.print = FALSE}
bar_chart_mppb_2019 <- dados_filtrados %>%
  filter( year == 2019 & aid == "mppb") %>% 
  mutate(`Salários` = wage, `Indenizações` = perks_total, `Benefícios` = funds_total) %>%
  gather(key="type", value = "value", `Salários`, `Indenizações`, `Benefícios`) %>%
  select(name, role, value, type, month) %>%
  group_by(month, type) %>%
  summarise(sum = sum(value))

bar_chart_mppb_2019 %>%
    ggplot(aes(fill=type, y=sum, x=as.factor(month))) +
    geom_bar(position="stack", stat="identity") +
    scale_fill_brewer(palette = "Set2") + theme_minimal() +
    labs(y = "Valor total", x = "Mês", fill = "Classificação", title = "Distribuições das remunerações do MPPB em 2019") +
    scale_y_continuous(labels = scales::comma)
```

As remunerações de 2020 se comportam de forma semelhante a 2018, até o último mês disponível (outubro).
```{r echo = FALSE, message = FALSE, warning = FALSE, cache = FALSE, paged.print = FALSE}
bar_chart_mppb_2020 <- dados_filtrados %>%
  filter( year == 2020 & aid == "mppb") %>% 
  mutate(`Salários` = wage, `Indenizações` = perks_total, `Benefícios` = funds_total) %>%
  gather(key="type", value = "value", `Salários`, `Indenizações`, `Benefícios`) %>%
  select(name, role, value, type, month) %>%
  group_by(month, type) %>%
  summarise(sum = sum(value))

bar_chart_mppb_2020 %>%
    ggplot(aes(fill=type, y=sum, x=as.factor(month))) +
    geom_bar(position="stack", stat="identity") +
    scale_fill_brewer(palette = "Set2") + theme_minimal() +
    labs(y = "Valor total", x = "Mês", fill = "Classificação", title = "Distribuições das remunerações do MPPB em 2020") +
    scale_y_continuous(labels = scales::comma)
```


### Distribuição das remunerações dos funcionários de acordo com seu tipo 

Em 2018 observa-se uma variação de 0 a R\$ 45.000,00 nas remunerações. 
```{r echo = FALSE, message = FALSE, warning = FALSE, cache = FALSE, paged.print = FALSE}
#Distribuição dos salários
dados_filtrados %>%
  filter(year == 2018 & month == 11  & aid == "mppb") %>%
  ggplot(aes(x=type, y=income_total, color=type)) +
  theme_minimal() +  
  scale_color_brewer(palette = "Set2") +
  ggbeeswarm::geom_quasirandom(shape=16, alpha= 0.5,position=position_jitter(0.2)) + labs(x="Tipos", color= "Tipo  de funcionário", y = "Remuneração",       title = "Distribuição das remunerações do MPPB em novembro de 2018") 
```

Em 2019 observa-se crescimento na variação com relação ao mesmo mês do ano anterior, que agora vai de 0 a R\$ 80.000,00. Observa-se um aumento na faixa de remuneração de todos os tipos de funcionários (exceto estagiários).

```{r echo = FALSE, message = FALSE, warning = FALSE, cache = FALSE, paged.print = FALSE}
#Distribuição dos salários
dados_filtrados %>%
  filter(year == 2019 & month == 11  & aid == "mppb") %>%
  ggplot(aes(x=type, y=income_total, color=type)) +
  theme_minimal() +  
  scale_color_brewer(palette = "Set2") +
  ggbeeswarm::geom_quasirandom(shape=16, alpha= 0.5,position=position_jitter(0.2)) + labs(x="Tipos", color= "Tipo  de funcionário", y = "Remuneração",       title = "Distribuição das remunerações do MPPB em novembro de 2019") 
```

Em 2020 ainda não se têm os dados do mês equivalente (novembro), mas em outubro as remunerações se comportaram de forma semelhante ao mesmo período nos outros meses. 

```{r echo = FALSE, message = FALSE, warning = FALSE, cache = FALSE, paged.print = FALSE}
#Distribuição dos salários
dados_filtrados %>%
  filter(year == 2020 & month == 10  & aid == "mppb") %>%
  ggplot(aes(x=type, y=income_total, color=type)) +
  theme_minimal() +  
  scale_color_brewer(palette = "Set2") +
  ggbeeswarm::geom_quasirandom(shape=16, alpha= 0.5,position=position_jitter(0.2)) + labs(x="Tipos", color= "Tipo  de funcionário", y = "Remuneração",       title = "Distribuição das remunerações do MPPB em outubro de 2020") 
```


### Distribuição das remunerações de 2018 a 2020

```{r echo = FALSE, message = FALSE, warning = FALSE, cache = FALSE, paged.print = FALSE}
remuneracao_media_mppb_2018 <- dados_filtrados  %>% 
  filter(aid == "mppb" & year == 2018) %>% 
  pull(income_total) %>% 
  mean() %>%
  round(2)

remuneracao_media_mppb_2019 <- dados_filtrados  %>% 
  filter(aid == "mppb" & year == 2019) %>% 
  pull(income_total) %>% 
  mean() %>%
  round(2)

remuneracao_media_mppb_2020 <- dados_filtrados  %>% 
  filter(aid == "mppb" & year == 2020) %>% 
  pull(income_total) %>% 
  mean() %>%
  round(2)
```

As remunerações médias, de 2018, 2019 e 2020, respectivamente, foram: R\$ **`r remuneracao_media_mppb_2018`**,  R\$ **`r remuneracao_media_mppb_2019`** e  R\$ **`r remuneracao_media_mppb_2020`**.

Em 2018 observam-se poucas amostras com remuneração acima de R\$ 75.000,00. 
```{r echo = FALSE, message = FALSE, warning = FALSE, cache = FALSE, paged.print = FALSE}
dados_filtrados %>% 
  filter(aid == "mppb", year == 2018) %>% 
  ggplot(aes(x = income_total, y = month, color = "mppb")) +  
  theme_minimal() + 
  scale_color_brewer(palette = "Set2") +
  geom_point(shape = 124, size = 6, alpha=0.3) + scale_y_continuous(breaks=seq(1, 11, by = 1)) + scale_x_continuous(labels = scales::comma) + theme(legend.position = "none") + labs(x = "Valor da remuneração", y = "Mês", title = "Distribuição das remunerações") + 
  geom_point(aes(x = 15768), size = 4, color = "#111111", shape = 124) +
   annotate("text", label = "Remuneração média de 2018", x = 22000, y = 13, color = "#111111") 
```

Como já foi exibido anteriormente, um número superior de remunerações acima de R\$ 75.000,00 em 2019, em comparação com os outros anos. 
```{r echo = FALSE, message = FALSE, warning = FALSE, cache = FALSE, paged.print = FALSE}
dados_filtrados %>% 
  filter(aid == "mppb", year == 2019) %>% 
  ggplot(aes(x = income_total, y = month, color = "mppb")) +  
  theme_minimal() + 
  scale_color_brewer(palette = "Set2") +
  geom_point(shape = 124, size = 6, alpha=0.3) + scale_y_continuous(breaks=seq(1, 11, by = 1)) + scale_x_continuous(labels = scales::comma) + theme(legend.position = "none") + labs(x = "Valor da remuneração", y = "Mês", title = "Distribuição das remunerações") + 
  geom_point(aes(x = 15768), size = 4, color = "#111111", shape = 124) +
   annotate("text", label = "Remuneração média de 2019", x = 22000, y = 13, color = "#111111") 
```

Em 2020 nenhuma remuneração chega à marca de R\$ 75.000,00, até então.
```{r echo = FALSE, message = FALSE, warning = FALSE, cache = FALSE, paged.print = FALSE}
dados_filtrados %>% 
  filter(aid == "mppb", year == 2020) %>% 
  ggplot(aes(x = income_total, y = month, color = "mppb")) +  
  theme_minimal() + 
  scale_color_brewer(palette = "Set2") +
  geom_point(shape = 124, size = 6, alpha=0.3) + scale_y_continuous(breaks=seq(1, 11, by = 1)) + scale_x_continuous(labels = scales::comma) + theme(legend.position = "none") + labs(x = "Valor da remuneração", y = "Mês", title = "Distribuição das remunerações") + 
  geom_point(aes(x = 15768), size = 4, color = "#111111", shape = 124) +
   annotate("text", label = "Remuneração média de 2020", x = 22000, y = 13, color = "#111111") 
```

### Distribuição dos tipos de auxílios e indenizações
#### Benefícios
```{r echo = FALSE, message = FALSE, warning = FALSE, cache = FALSE, paged.print = FALSE}
personal_2018 <- dados_filtrados %>%
  filter(year == 2018) %>%
  filter(!is.null(funds_personal_benefits)) %>%
  summarise(sum = sum(funds_personal_benefits)) %>%
  pull(sum)
eventual_2018 <- dados_filtrados %>%
  filter(year == 2018) %>%
  filter(!is.null(funds_eventual_benefits)) %>%
  summarise(sum = sum(funds_eventual_benefits)) %>%
  pull(sum)
trust_2018 <- dados_filtrados %>%
  filter(year == 2018) %>%
  filter(!is.null(funds_trust_position)) %>%
  summarise(sum = sum(funds_trust_position)) %>%
  pull(sum)

personal_2019 <- dados_filtrados %>%
  filter(year == 2019) %>%
  filter(!is.null(funds_personal_benefits)) %>%
  summarise(sum = sum(funds_personal_benefits)) %>%
  pull(sum)
eventual_2019 <- dados_filtrados %>%
  filter(year == 2019) %>%
  filter(!is.null(funds_eventual_benefits)) %>%
  summarise(sum = sum(funds_eventual_benefits)) %>%
  pull(sum)
trust_2019 <- dados_filtrados %>%
  filter(year == 2019) %>%
  filter(!is.null(funds_trust_position)) %>%
  summarise(sum = sum(funds_trust_position)) %>%
  pull(sum)

personal_2020 <- dados_filtrados %>%
  filter(year == 2020) %>%
  filter(!is.null(funds_personal_benefits)) %>%
  summarise(sum = sum(funds_personal_benefits)) %>%
  pull(sum)
eventual_2020 <- dados_filtrados %>%
  filter(year == 2020) %>%
  filter(!is.null(funds_eventual_benefits)) %>%
  summarise(sum = sum(funds_eventual_benefits)) %>%
  pull(sum)
trust_2020 <- dados_filtrados %>%
  filter(year == 2020) %>%
  filter(!is.null(funds_trust_position)) %>%
  summarise(sum = sum(funds_trust_position)) %>%
  pull(sum)

daily <- dados_filtrados[!is.na(dados_filtrados$funds_daily),] %>%
  summarise(sum = sum(funds_daily)) %>%
  pull(sum)
gratification <- dados_filtrados[!is.na(dados_filtrados$funds_gratification),] %>%
  summarise(sum = sum(funds_gratification)) %>%
  pull(sum)
origin_pos <- dados_filtrados[!is.na(dados_filtrados$funds_origin_pos),] %>%
  summarise(sum = sum(funds_origin_pos)) %>%
  pull(sum)
others_total <- dados_filtrados[!is.na(dados_filtrados$funds_others_total),] %>%
  summarise(sum = sum(funds_others_total)) %>%
  pull(sum)

benef <- data.frame(`Benefícios Permanentes`  = c(personal_2018, personal_2019, personal_2020),
                   `Benefícios Eventuais` = c(eventual_2018, eventual_2019, eventual_2020),
                   `Cargos de Confiança` = c(trust_2018, trust_2019, trust_2020),
                   stringsAsFactors = FALSE)
rownames(benef) = c("2018","2019","2020")

benef %>%
  knitr::kable()
```

Benefícios Permanentes (funds_personal_benefits) são os benefícios adquiridos judicialmente e outros benefícios pessoais, são a maior parcela paga em todos os anos. Benefícios Eventuais (funds_eventual_benefits), são benefícios como bônus de natal e férias. E Cargos de Confiança (funds_trust_position) são benefícios recebidos por funcionários em cargos de confiança. 

Os outros benefícios, **funds_daily**,	**funds_gratification**,	**funds_origin_pos** e **funds_others_total**, não possuem valores associados (todos NA), em todos os anos.

```{r echo = FALSE, message = FALSE, warning = FALSE, cache = FALSE, paged.print = FALSE}
bar_chart_mppb_2020 <- dados_filtrados %>%
  filter( year == 2018 & aid == "mppb") %>% 
  mutate(`Permanentes` = funds_personal_benefits, `Bônus e Férias` = funds_eventual_benefits, `Cargo de Confiança` = funds_trust_position) %>%
  gather(key="type", value = "value", `Permanentes`, `Bônus e Férias`, `Cargo de Confiança`) %>%
  select(name, role, value, type, month) %>%
  group_by(month, type) %>%
  summarise(sum = sum(value)) 

bar_chart_mppb_2020 %>%
    ggplot(aes(fill=type, y=sum, x=as.factor(month))) +
    geom_bar(position="stack", stat="identity") +
    scale_fill_brewer(palette = "Set2") + theme_minimal() +
    labs(y = "Valor total", x = "Mês", fill = "Tipo de Benefício", title = "Distribuições dos benefícios do MPPB em 2018") +
    scale_y_continuous(labels = scales::comma)
```


Aqui fica claro a fonte do aumento nos benefícios de novembro: Bônus e Férias. Mas ainda não explica a diferença com relação aos outros anos (talvez férias acumuladas? ou inconsistencia nos dados?). 
```{r echo = FALSE, message = FALSE, warning = FALSE, cache = FALSE, paged.print = FALSE}
bar_chart_mppb_2020 <- dados_filtrados %>%
  filter( year == 2019 & aid == "mppb") %>% 
  mutate(`Permanentes` = funds_personal_benefits, `Bônus e Férias` = funds_eventual_benefits, `Cargo de Confiança` = funds_trust_position) %>%
  gather(key="type", value = "value", `Permanentes`, `Bônus e Férias`, `Cargo de Confiança`) %>%
  select(name, role, value, type, month) %>%
  group_by(month, type) %>%
  summarise(sum = sum(value)) 

bar_chart_mppb_2020 %>%
    ggplot(aes(fill=type, y=sum, x=as.factor(month))) +
    geom_bar(position="stack", stat="identity") +
    scale_fill_brewer(palette = "Set2") + theme_minimal() +
    labs(y = "Valor total", x = "Mês", fill = "Tipo de Benefício", title = "Distribuições dos benefícios do MPPB em 2019") +
    scale_y_continuous(labels = scales::comma)
```

```{r echo = FALSE, message = FALSE, warning = FALSE, cache = FALSE, paged.print = FALSE}
bar_chart_mppb_2020 <- dados_filtrados %>%
  filter( year == 2020 & aid == "mppb") %>% 
  mutate(`Permanentes` = funds_personal_benefits, `Bônus e Férias` = funds_eventual_benefits, `Cargo de Confiança` = funds_trust_position) %>%
  gather(key="type", value = "value", `Permanentes`, `Bônus e Férias`, `Cargo de Confiança`) %>%
  select(name, role, value, type, month) %>%
  group_by(month, type) %>%
  summarise(sum = sum(value)) 

bar_chart_mppb_2020 %>%
    ggplot(aes(fill=type, y=sum, x=as.factor(month))) +
    geom_bar(position="stack", stat="identity") +
    scale_fill_brewer(palette = "Set2") + theme_minimal() +
    labs(y = "Valor total", x = "Mês", fill = "Tipo de Benefício", title = "Distribuições dos benefícios do MPPB em 2020") +
    scale_y_continuous(labels = scales::comma)
```

#### Indenizações
```{r echo = FALSE, message = FALSE, warning = FALSE, cache = FALSE, paged.print = FALSE}
food_2018 <- dados_filtrados[!is.na(dados_filtrados$perks_food),] %>%
  filter(year == 2018) %>%
  summarise(sum = sum(perks_food)) %>%
  pull(sum)
health_2018 <- dados_filtrados[!is.na(dados_filtrados$perks_health),] %>%
  filter(year == 2018) %>%
  summarise(sum = sum(perks_health)) %>%
  pull(sum)
compensatory_leave_2018 <- dados_filtrados[!is.na(dados_filtrados$perks_compensatory_leave),] %>%
  filter(year == 2018) %>%
  summarise(sum = sum(perks_compensatory_leave)) %>%
  pull(sum)
pecuniary_2018 <- dados_filtrados[!is.na(dados_filtrados$perks_pecuniary),] %>%
  filter(year == 2018) %>%
  summarise(sum = sum(perks_pecuniary)) %>%
  pull(sum)
birth_2018 <- dados_filtrados[!is.na(dados_filtrados$perks_birth),] %>%
  filter(year == 2018) %>%
  summarise(sum = sum(perks_birth)) %>%
  pull(sum)
housing_2018 <- dados_filtrados[!is.na(dados_filtrados$perks_housing),] %>%
  filter(year == 2018) %>%
  summarise(sum = sum(perks_housing)) %>%
  pull(sum)

food_2019 <- dados_filtrados[!is.na(dados_filtrados$perks_food),] %>%
  filter(year == 2019) %>%
  summarise(sum = sum(perks_food)) %>%
  pull(sum)
health_2019 <- dados_filtrados[!is.na(dados_filtrados$perks_health),] %>%
  filter(year == 2019) %>%
  summarise(sum = sum(perks_health)) %>%
  pull(sum)
compensatory_leave_2019 <- dados_filtrados[!is.na(dados_filtrados$perks_compensatory_leave),] %>%
  filter(year == 2019) %>%
  summarise(sum = sum(perks_compensatory_leave)) %>%
  pull(sum)
pecuniary_2019 <- dados_filtrados[!is.na(dados_filtrados$perks_pecuniary),] %>%
  filter(year == 2019) %>%
  summarise(sum = sum(perks_pecuniary)) %>%
  pull(sum)
birth_2019 <- dados_filtrados[!is.na(dados_filtrados$perks_birth),] %>%
  filter(year == 2019) %>%
  summarise(sum = sum(perks_birth)) %>%
  pull(sum)
housing_2019 <- dados_filtrados[!is.na(dados_filtrados$perks_housing),] %>%
  filter(year == 2019) %>%
  summarise(sum = sum(perks_housing)) %>%
  pull(sum)

food_2020 <- dados_filtrados[!is.na(dados_filtrados$perks_food),] %>%
  filter(year == 2020) %>%
  summarise(sum = sum(perks_food)) %>%
  pull(sum)
health_2020 <- dados_filtrados[!is.na(dados_filtrados$perks_health),] %>%
  filter(year == 2020) %>%
  summarise(sum = sum(perks_health)) %>%
  pull(sum)
compensatory_leave_2020 <- dados_filtrados[!is.na(dados_filtrados$perks_compensatory_leave),] %>%
  filter(year == 2020) %>%
  summarise(sum = sum(perks_compensatory_leave)) %>%
  pull(sum)
pecuniary_2020 <- dados_filtrados[!is.na(dados_filtrados$perks_pecuniary),] %>%
  filter(year == 2020) %>%
  summarise(sum = sum(perks_pecuniary)) %>%
  pull(sum)
birth_2020 <- dados_filtrados[!is.na(dados_filtrados$perks_birth),] %>%
  filter(year == 2020) %>%
  summarise(sum = sum(perks_birth)) %>%
  pull(sum)
housing_2020 <- dados_filtrados[!is.na(dados_filtrados$perks_housing),] %>%
  filter(year == 2020) %>%
  summarise(sum = sum(perks_housing)) %>%
  pull(sum)

vacation <- dados_filtrados[!is.na(dados_filtrados$perks_vacation),] %>%
  summarise(sum = sum(perks_vacation)) %>%
  pull(sum)
transportation <- dados_filtrados[!is.na(dados_filtrados$perks_transportation),] %>%
  summarise(sum = sum(perks_transportation)) %>%
  pull(sum)
pre_school <- dados_filtrados[!is.na(dados_filtrados$perks_pre_school),] %>%
  summarise(sum = sum(perks_pre_school)) %>%
  pull(sum)
subsistence <- dados_filtrados[!is.na(dados_filtrados$perks_subsistence),] %>%
  summarise(sum = sum(perks_subsistence)) %>%
  pull(sum)
vacation_pecuniary <- dados_filtrados[!is.na(dados_filtrados$perks_vacation_pecuniary),] %>%
  summarise(sum = sum(perks_vacation_pecuniary)) %>%
  pull(sum)
furniture_transport <- dados_filtrados[!is.na(dados_filtrados$perks_furniture_transport),] %>%
  summarise(sum = sum(perks_furniture_transport)) %>%
  pull(sum)
premium_license_pecuniary <- dados_filtrados[!is.na(dados_filtrados$perks_premium_license_pecuniary),] %>%
  summarise(sum = sum(perks_premium_license_pecuniary)) %>%
  pull(sum)

inden <- data.frame(`Alimentação`  = c(food_2018, food_2019, food_2020),
                   `Saúde` = c(health_2018, health_2019, health_2020),
                   `Compensações` = c(compensatory_leave_2018, compensatory_leave_2019, compensatory_leave_2020),
                   `Vantagem e Direito` = c(pecuniary_2018, pecuniary_2019, pecuniary_2020),
                   `Natalidade` = c(birth_2018, birth_2019, birth_2020),
                   `Habitação` = c(housing_2018, housing_2019, housing_2020),
                   stringsAsFactors = FALSE)
rownames(inden) = c("2018","2019","2020")

inden %>%
  knitr::kable()
```

Os auxílios presentes foram: Pagamentos por alguma vantagem e direito do servidor público (perks_pecuniary), que foi a maior parcela das verbas indenizatórias em todos os anos, bem como Auxílios Alimentação (perks_food), Auxílios Saúde (perks_health), Compensações por direito adquirido (perks_compensatory_leave), Auxílios Natalidade (perks_birth) e Auxílios Habitação (perks_housing).

Os outros benefícios não possuem valores associados. **perks_subsistence** tem todos os valores 0, em todos os anos, enquanto **perks_vacation**,	**perks_transportation**,	**perks_pre_school**, **perks_vacation_pecuniary**, **perks_furniture_transport**, **perks_premium_license_pecuniary** são todos NA, em todos os anos.

```{r echo = FALSE, message = FALSE, warning = FALSE, cache = FALSE, paged.print = FALSE}
bar_chart_mppb_2020 <- dados_filtrados %>% 
  subset(!is.na(perks_health)) %>%
  filter( year == 2018 & aid == "mppb") %>% 
  mutate(`Saúde` = perks_health, `Vantagem e Direito` = perks_pecuniary, `Alimentação` = perks_food, `Compensações` = perks_compensatory_leave) %>%
  gather(key="type", value = "value", `Saúde`, `Vantagem e Direito`, `Alimentação`, `Compensações`) %>%
  select(name, role, value, type, month) %>%
  group_by(month, type) %>%
  summarise(sum = sum(value)) 

bar_chart_mppb_2020 %>%
    ggplot(aes(fill=type, y=sum, x=as.factor(month))) +
    geom_bar(position="stack", stat="identity") +
    scale_fill_brewer(palette = "Set2") + theme_minimal() +
    labs(y = "Valor total", x = "Mês", fill = "Tipo de Indenização", title = "Distribuições das indenizações do MPPB em 2018") +
    scale_y_continuous(labels = scales::comma)
```


```{r echo = FALSE, message = FALSE, warning = FALSE, cache = FALSE, paged.print = FALSE}
bar_chart_mppb_2020 <- dados_filtrados %>% 
  subset(!is.na(perks_health)) %>%
  filter( year == 2019 & aid == "mppb") %>% 
  mutate(`Saúde` = perks_health, `Vantagem e Direito` = perks_pecuniary, `Alimentação` = perks_food, `Compensações` = perks_compensatory_leave) %>%
  gather(key="type", value = "value", `Saúde`, `Vantagem e Direito`, `Alimentação`, `Compensações`) %>%
  select(name, role, value, type, month) %>%
  group_by(month, type) %>%
  summarise(sum = sum(value)) 

bar_chart_mppb_2020 %>%
    ggplot(aes(fill=type, y=sum, x=as.factor(month))) +
    geom_bar(position="stack", stat="identity") +
    scale_fill_brewer(palette = "Set2") + theme_minimal() +
    labs(y = "Valor total", x = "Mês", fill = "Tipo de Indenização", title = "Distribuições das indenizações do MPPB em 2019") +
    scale_y_continuous(labels = scales::comma)
```


```{r echo = FALSE, message = FALSE, warning = FALSE, cache = FALSE, paged.print = FALSE}
bar_chart_mppb_2020 <- dados_filtrados %>% 
  subset(!is.na(perks_health)) %>%
  filter( year == 2020 & aid == "mppb") %>% 
  mutate(`Saúde` = perks_health, `Vantagem e Direito` = perks_pecuniary, `Alimentação` = perks_food, `Compensações` = perks_compensatory_leave) %>%
  gather(key="type", value = "value", `Saúde`, `Vantagem e Direito`, `Alimentação`, `Compensações`) %>%
  select(name, role, value, type, month) %>%
  group_by(month, type) %>%
  summarise(sum = sum(value)) 

bar_chart_mppb_2020 %>%
    ggplot(aes(fill=type, y=sum, x=as.factor(month))) +
    geom_bar(position="stack", stat="identity") +
    scale_fill_brewer(palette = "Set2") + theme_minimal() +
    labs(y = "Valor total", x = "Mês", fill = "Tipo de Indenização", title = "Distribuições das indenizações do MPPB em 2020") +
    scale_y_continuous(labels = scales::comma)
```

### Distribuição dos cargos em agosto de 2020

```{r echo = FALSE, message = FALSE, warning = FALSE, cache = FALSE, paged.print = FALSE}
cargos_mppb <- dados_filtrados %>% 
  filter(year == 2020 & month == 8) %>% 
  group_by(role) %>% 
  count() %>% 
  rename(Quantidade = n, Cargo = role) %>%
  arrange(desc(Quantidade)) %>%
  knitr::kable()
cargos_mppb
```


<div class="logo">![](https://avatars2.githubusercontent.com/u/17051677?s=200&v=4)</div>
