---
title: "Teto remuneratório é insignificante diante de superindenizações no sistema de Justiça da Paraíba"
output: 
  prettydoc::html_pretty:
    theme: cayman
    css: './prettydoc-cayman.css'
editor_options: 
  chunk_output_type: console
---

```{r echo=FALSE,message=FALSE,warning=FALSE}
library(tidyverse)
library(hrbrthemes)
library(ggbeeswarm)
library(glue)
library(lubridate)
library(magrittr)
theme_set(theme_ipsum_rc())
```

```{r echo=FALSE,message=FALSE,warning=FALSE}
knitr::opts_chunk$set(tidy = FALSE, 
                      echo = FALSE,
                      warning = FALSE, 
                      fig.height = 8,
                      fig.width = 8)
set.seed(1014)
options(digits = 2, scipen = 999, OutDec = ",")
Sys.setenv(LANGUAGE = "pt-br")
Sys.setlocale("LC_TIME", "pt_BR")
```

```{r}
incomes = read_csv(
  here::here("dados/ready/incomes-all.csv"),
  col_types = cols(
    aid = col_character(),
    month = col_integer(),
    year = col_integer(),
    date = col_date(),
    reg = col_character(),
    name = col_character(),
    role = col_character(),
    type = col_character(),
    workplace = col_character(),
    active = col_logical(),
    .default = col_double()
  )
)
# skimr::skim(incomes)
```

```{r}
smry_funcionarios_ativos <- function(df, tp) {
  # recebe incomes e retorna de acordo com type (membro ou servidor):
  # . mean_funcionarios_ano: média de funcionários por ano
  # . mean_income_total_ano: média da somatoria total de pagamentos aos funcionário/ano
  # . gasto_medio_por_funcionario: média de pagamentos feiros para cada funcionário/ano
  df %>%
    filter(
      aid %in% c("tjpb", "trt13", "mppb"),
      type == tp,
      active
    ) %>% 
    group_by(date) %>% 
    summarise(
      qt_funcionarios_mes = n(),
      sum_income_total_mes = sum(income_total),
      .groups = "drop"
    ) %>% 
    group_by(month = month(date)) %>%
    summarise(
      mean_funcionarios_mes = mean(qt_funcionarios_mes),
      mean_income_total_mes = mean(sum_income_total_mes),
      .groups = "drop"
    ) %>%
    group_by() %>%
    summarise(
      mean_funcionarios_ano = mean(mean_funcionarios_mes),
      mean_income_total_ano = mean(mean_income_total_mes),
      .groups = "drop"
    ) %>%
    mutate(
      gasto_medio_por_funcionario =
        mean_income_total_ano / mean_funcionarios_ano
    )
  
}

# qtde média de funcionários ativos/ano
n_servidores_ativos <- smry_funcionarios_ativos(incomes, "servidor") %>% 
  pull(mean_funcionarios_ano) %>% format(big.mark = ".")

n_membros_ativos <- smry_funcionarios_ativos(incomes, "membro") %>% 
  pull(mean_funcionarios_ano) %>% format(big.mark = ".")

# valor médio dos pagtos/ano por funcionário ativo
gasto_medio_servidores_ativos <- smry_funcionarios_ativos(incomes, "servidor") %>% 
  pull(gasto_medio_por_funcionario) %>% format(big.mark = ".")

gasto_medio_membros_ativos <- smry_funcionarios_ativos(incomes, "membro") %>% 
  pull(gasto_medio_por_funcionario) %>% format(big.mark = ".")

# qtde pagtos acima de 100 mil/mês (ativos e inativos)
pagtos_over_100k <- incomes %>% 
  filter(aid %in% c("tjpb", "trt13", "mppb")) %>% 
  select(active, income_total) %>% 
  filter(income_total > 99999.99) %>%
  group_by(active) %>% 
  summarise(total = n(), .groups = "drop")

n_pagtos_over_100k <- sum(pagtos_over_100k$total)

n_pagtos_over_100k_ativos <- pagtos_over_100k %>% 
  filter(active) %$% 
  scales::percent(total / n_pagtos_over_100k)

n_pagtos_over_100k_inativos <- pagtos_over_100k %>% 
  filter(active) %$% 
  scales::percent(1 - (total / n_pagtos_over_100k))

# compara pagtos do sistema de justiça com salário médio
sidra <- "https://apisidra.ibge.gov.br/values/t/5429/n3/all/v/5931/p/201801,201802,201803,201804/c2/6794" %>% 
  httr::GET() %>% 
  httr::content() %>% 
  jsonlite::toJSON() %>% 
  jsonlite::fromJSON() %>% 
  janitor::row_to_names(row_number = 1) %>% 
  janitor::clean_names() %>% 
  as_tibble() %>% 
  unnest(cols = everything()) %>% 
  mutate(valor = as.numeric(valor)) %>% 
  filter(unidade_da_federacao == "Paraíba") %>% 
  mutate(year = str_remove_all(trimestre_codigo, "..$")) %>% 
  group_by(year) %>% 
  summarise(salario_medio = mean(valor), .groups = "drop")

n_vezes_salario_medio <- smry_funcionarios_ativos(incomes, "membro") %$% 
  round(gasto_medio_por_funcionario / sidra$salario_medio)
```

Dados coletados e padronizados pelo DadosJusBr -- um projeto em parceria entre Universidade Federal de Campina Grande, o Instituto Federal de Alagoas e a Transparência Brasil -- revelam que de 2018 a 2020 os cofres públicos pagaram uma média de **R\$`r gasto_medio_servidores_ativos`** a **`r n_servidores_ativos`** servidores ativos do Tribunal de Justiça da Paraíba (TJ-PB), Tribunal Regional do Trabalho da 13ª Região (TRT-13) e Ministério Público da Paraíba (MP-PB). Considerando apenas os **`r n_membros_ativos`** membros, isto é, magistrados e procuradores, a média de recebimentos chega a **R\$`r gasto_medio_membros_ativos`**, o que equivale a **`r n_vezes_salario_medio`** vezes o salário médio no estado em 2018^[[IBGE (2018):](https://sidra.ibge.gov.br/tabela/5429#resultado) salário médio mensal R\$ `r format(sidra$salario_medio, big.mark = ".")`. Todos os montantes neste relatórios são em valores correntes]. Neste período foram realizados **`r n_pagtos_over_100k`** pagamentos acima de R\$ 100 mil a servidores e membros ativos (**`r n_pagtos_over_100k_ativos`**) e inativos (**`r n_pagtos_over_100k_inativos`**) do TRT-13. Sete deles ultrapassaram os R\$ 200 mil.

Como forma de tentar evitar abusos nos recebimentos das elites do serviço público, há um teto remuneratório constitucional que deveria impor limites aos recebimentos de servidores públicos, de forma a impedir que os interesses econômicos pessoais conseguissem se sobrepor ao interesse público. A despeito dos princípios de equidade e economicidade, o sistema de Justiça foi capaz de criar mecanismos legais para burlar esse teto abocanhando grandes porções do orçamento público.

Além do subsídio mensal, que é uma espécie de salário base, os servidores recebem diversas gratificações, referentes por exemplo a tempo de serviço ou adicionais por exercício de algum cargo especial. A soma do salário base mais esses benefícios não podem ultrapassar o teto de R\$ 39,2 mil, e caso supere, há um abatimento para que o servidor receba dentro do estabelecido constitucionalmente.

Mas além do salário e dos benefícios, há ainda outra categoria de recebimentos que se conveniou chamar de "indenizações"^[Resoluções [13/2006](https://atos.cnj.jus.br/atos/detalhar/177) e [14/2006](https://atos.cnj.jus.br/atos/detalhar/178) do Conselho Nacional de Justiça e [9/2006](https://www.cnmp.mp.br/portal/images/Resolucoes/Resolu%C3%A7%C3%A3o-0091.pdf) e [10/2006](https://www.cnmp.mp.br/portal/images/Resolucoes/Resolu%C3%A7%C3%A3o-0101.pdf) do Conselho Nacional do Ministério Público.]. Pela acepção da palavra, indenizações são ressarcimentos, como diárias, por exemplo, para participar de eventos externos. Sobre esses gastos não incidem o teto e faria sentido, se se tratasse apenas de reembolso por gastos com exercício da função -- ainda que possam ser questionáveis os montantes reservados para isso.

No entanto, o sistema de Justiça resolveu "indenizar" generosamente os seus membros e demais servidores por alguns custos que a maioria das pessoas têm de arcar com seus salários: custos de creches, alimentação, moradia, saúde, mudança, reclusão, funeral, venda de férias não gozadas -- e eles têm dois meses por ano. Sobre esses recebimentos não apenas não incide o teto -- são rendimentos líquidos sobre os quais na maioria dos casos não incide sequer imposto de renda. Como resultado, o desconto do teto é irrisório diante dos onerosos pagamentos da folha de pessoal do sistema de Justiça na Paraíba.

### Pagamentos com pessoal

```{r}
pib_2018_pb <- "https://apisidra.ibge.gov.br/values/t/5938/n3/25/v/37/p/last%201/d/v37%200" %>% 
  httr::GET() %>% 
  httr::content() %>% 
  jsonlite::toJSON() %>% 
  jsonlite::fromJSON() %>% 
  janitor::row_to_names(row_number = 1) %>% 
  janitor::clean_names() %>% 
  as_tibble() %>% 
  unnest(cols = everything()) %$% 
  as.numeric(valor) * 1e3

gasto_jus_pb <- incomes %>% filter(year == 2018) %$% sum(income_total)
perc_jus_pib_pb <- scales::percent(gasto_jus_pb / pib_2018_pb, accuracy = 1)
```

Gastos com remunerações de quatro órgãos do sistema de Justiça na Paraíba equivalem a **`r perc_jus_pib_pb`** do PIB estadual^[[De acordo com o IBGE](https://sidra.ibge.gov.br/tabela/5938#resultado) o estado da Paraíba apresentou um PIB de R$ 64,373 bilhões em 2018.]. Ou seja, a cada R\$ 100 reais produzidos em todo o estado, R\$ 2 são usados no pagamento de salários, gratificações, benefícios e uma longa lista de auxílios e indenizações a juízes, procuradores e outros funcionários públicos do TJ-PB, do MP-PB, do TRT-13 e do Tribunal Regional Eleitoral da Paraíba (TRE-PB).

```{r}
gasto_mensal <- incomes %>% 
  group_by(aid, year, month) %>% 
  summarise(gasto_mensal = sum(income_total), .groups = "drop") %>% 
  group_by(aid) %>% 
  summarise(gasto_mensal_medio = round(mean(gasto_mensal) / 1e6), .groups = "drop") %>% 
  pivot_wider(names_from = aid, values_from = gasto_mensal_medio)

n_funcionarios <- incomes %>% 
  group_by(aid, year, month) %>% 
  summarise(n_funcionarios_mes = n(), .groups = "drop") %>% 
  group_by(aid) %>% 
  summarise(n_medio_funcionarios_mes = format(mean(n_funcionarios_mes), big.mark = "."), .groups = "drop") %>% 
  pivot_wider(names_from = aid, values_from = n_medio_funcionarios_mes)
```

O TJ-PB gasta desde 2018 em média **R\$`r gasto_mensal$tjpb`** milhões por mês com pagamentos para cerca de **`r n_funcionarios$tjpb`** membros e servidores. O TRT-13 gasta em torno de **R\$`r gasto_mensal$trt13`** milhões mensais com cerca de **`r n_funcionarios$trt13`** membros e servidores, mas apresenta picos significativos em novembro e dezembro em função de benefícios. O MP-PB gasta em torno de **R\$`r gasto_mensal$mppb`** milhões com seus aproximados **`r n_funcionarios$mppb`** funcionários e o TRE, mais de **R\$`r gasto_mensal$trepb`** milhões com aproximadamente de **`r n_funcionarios$trepb`** funcionários.

O gráfico a seguir mostra os montantes gastos mensalmente com pessoal por cada órgão desde 2018. Nas barras, o que está em verde é referente a servidores ativos, enquanto em vermelho, inativos. Como é possível observar, o TJ-PB, maior em volume de gastos, é o único que não informa o quanto a Previdência gasta com seus inativos e pensionistas. Os meses que não apresentam dados são devido a falta de prestação de contas dos respectivos órgãos. O mesmo TJ-PB, é o pior nesse sentido, cuja última informação disponibilizada em dezembro de 2020 é referente a julho de 2020.

#### Gráfico: Total gasto por mês com pessoal\* por órgão do sistema de Justiça da Paraíba (2018-2020)

```{r}
incomes %>% 
  mutate(active = if_else(active, "Ativo", "Inativo")) %>% 
  group_by(aid, active, date) %>% 
  summarise(total = sum(income_total), .groups = "drop") %>% 
  ggplot(aes(x = date, total / 1e6, fill = active)) + 
  facet_grid(reorder(aid, -total) ~ .) + 
  scale_fill_discrete(direction = -1) + 
  geom_col() + 
  labs(title = NULL, 
       y = "Total (Milhões de R$)", 
       x = NULL,
       fill = NULL,
       caption = "* Membros, servidores e pensionistas")
```

### Membros e demais servidores

Os órgãos do sistema de Justiça costumam distinguir a elite dos seus servidores públicos chamando-os de "membros", que são basicamente magistrados, procuradores e promotores. As diferenças dos recebimentos entre membros e o restante dos servidores públicos é substancial. Como os dados do TRE separando membros são inconsistentes, classificamos a partir do cargo os que são ou não membros.

#### Gráfico: Pagamentos médios do sistema de justiça da Paraíba para membros, servidores e pensionistas (2018-2020)

```{r}
mean_income_total_type_year <- incomes %>% 
  filter(aid %in% c("tjpb", "trt13", "mppb")) %>% 
  filter(type != "estagiario") %>% 
  group_by(year, type = str_to_sentence(type)) %>% 
  summarise(media_pagtos = mean(income_total), .groups = "drop") 

mbr <- mean_income_total_type_year %>% filter(type == "Membro") %$% mean(media_pagtos)
svd <- mean_income_total_type_year %>% filter(type == "Servidor") %$% mean(media_pagtos)
mbr_svd <- format(round(mbr / svd, 1), decimal.mark = ",", big.mark = ".")
```

```{r fig.height=4, fig.width=5}
mean_income_total_type_year %>% 
  group_by(type) %>% 
  summarise(media_pagtos = mean(media_pagtos), .groups = "drop") %>% 
  ggplot(aes(x = type, y = media_pagtos / 1e3, fill = fct_reorder(type, media_pagtos))) +
  geom_col(position = "dodge") +
  scale_fill_brewer() + 
  labs(
    title = "Pagamentos médios do sistema de justiça da Paraíba",
    subtitle = "TJ-PB, TRT 13 e MPPB (2018-2020)",
    x = NULL,
    y = "Total (Milhares de R$)",
    fill = NULL
  ) 
```

Em média, os pagamentos registrados a membros são **`r mbr_svd`** vezes maiores que os recebidos por demais servidores. Além dos salários de magistrados e procuradores serem mais elevados, a longa lista de benefícios e "indenizações" reforçam a desigualdade na distribuição dos recursos públicos. Parte dos recebimentos são exclusivos a membros, como auxílio-moradia e "compensação ao empregado por algum direito adquirido". Em outros casos, o montante destinado a eles é maior para as mesmas rubricas, como "pagamento ao empregado por alguma vantagem e direito do servidor público".

```{r}
income_mem_long <- incomes %>%
  filter(active, type == "membro") %>% 
  mutate(
    ceil_discount = !is.na(discounts_ceil_retention) &
           discounts_ceil_retention > 0
  ) %>% 
  group_by(aid) %>% 
  arrange(-income_total_edr) %>% 
  mutate(rank = 1:n()) %>% 
  ungroup() %>% 
  select(
    Nome = name,
    `Órgão` = aid,
    role,
    workplace,
    Data = date,
    `Salário` = wage,
    `Indenizações` = perks_except_daily,
    `Benefícios` = funds_except_rights, 
    ceil_discount, 
    income_total_edr, 
    rank
  ) %>%
  pivot_longer(cols = 6:8, 
               names_to = "Categoria", 
               values_to = "Valor")

income_catg <- income_mem_long %>% 
  filter(`Órgão` != "trepb") %>% 
  mutate(Categoria = if_else(Categoria != "Salário",
                             "Benefícios e indenizações", Categoria)) %>% 
  group_by(Categoria,`Órgão`, rank) %>% 
  summarise(vl = sum(Valor), .groups = "drop") %>%
  group_by(Categoria,`Órgão`) %>% 
  summarise(vl = mean(vl) / 1e3, .groups = "drop")

mean_wage <- income_catg %>% 
  filter(Categoria == "Salário") %$% 
  mean(vl) %>% 
  round(1) %>% 
  format(big.mark = ".")

min_bnfcio <- income_catg %>% 
  filter(Categoria == "Benefícios e indenizações") %$%
  min(vl) %>% 
  round(1) %>% 
  format(big.mark = ".")

max_bnfcio <- income_catg %>% 
  filter(Categoria == "Benefícios e indenizações") %$%
  max(vl) %>% 
  round(1) %>% 
  format(big.mark = ".")
```

Analisando a média mensal de recebimentos de membros, vê-se que os ganhos que fundamentalmente variam entre órgãos (com exceção do TRE-PB) não são salários (em torno de **R\$`r mean_wage`** mil mensais por membro), mas sim os benefícios e "indenizações" adicionais, que garantem em média entre **R\$`r min_bnfcio` mil** e **R\$`r max_bnfcio` mil** todo mês a depender do órgão.

Como é possível perceber pelo gráfico a seguir, o MP-PB usa consideravelmente mais que o TRT-13 e o TJ-PB das "indenizações" para aumentar seus rendimentos. As diárias, que não são baratas, não estão contabilizadas aqui. A Justiça Eleitoral que não tem corpo próprio de magistratura, mas conta com juízes de outros Tribunais, apresenta apenas gastos com benefícios. É o único caso em que gastos com demais servidores superam os de membros.

#### Gráfico: Recebimento médio de um membro

```{r  fig.height=4, fig.width=5}
income_mem_long %>% 
  group_by(`Órgão`,
           Categoria) %>%
  summarise(Valor = mean(Valor), 
            .groups = "drop") %>% 
  ggplot(aes(x = reorder(`Órgão`, -Valor, sum), y = Valor / 1e3, fill = Categoria)) + 
  geom_col(width = .5) + 
  scale_fill_manual(values = c("#083D77", "#DA4167","#EBEBD3")) + 
  labs(
    title = NULL,
    subtitle = NULL,
    x = NULL,
    y = "Milhares de R$", 
    fill = "Categoria"
    )
```

```{r}
income_top1 <- income_mem_long %>% 
  filter(income_total_edr == max(income_total_edr)) 

maior_recebimento_cargo <- unique(income_top1$role)
maior_recebimento_nome  <- unique(income_top1$Nome)
maior_recebimento_orgao <- toupper(unique(income_top1$Órgão))
maior_recebimento_data  <- c("mês" = month.name[month(unique(income_top1$Data))],
                             "ano" = year(unique(income_top1$Data)))

get_max_pagto <- function(pagto) {
  income_top1 %>% 
    filter(Categoria %in% pagto) %>% 
    pull(Valor) %>% 
    sum() %>% 
    round() %>% 
    format(big.mark = ".")
}

maior_recebimento_slr <- get_max_pagto("Salário")
maior_recebimento_bnf <- get_max_pagto("Benefícios")
maior_recebimento_ind <- get_max_pagto("Indenizações")
maior_recebimento_tot <- get_max_pagto(c("Salário", "Indenizações", "Benefícios"))

maior_recebimento_bnf_trab <- incomes %>% 
  filter(
    name == unique(income_top1$Nome) &
      date == unique(income_top1$Data)
  ) %>%
  pull(funds_eventual_benefits) %>% 
  round() %>% 
  format(big.mark = ".")

acima_do_teto <- income_mem_long %>%
  filter(rank < 41) %>% 
  mutate(
    subcat = if_else(Categoria == "Salário", Categoria, "Outros")
  ) %>% 
  select(Nome, Data, `Órgão`, subcat, Valor) %>% 
  pivot_wider(
    c(Nome, Data, `Órgão`),
    names_from = subcat,
    values_from = Valor,
    values_fn = sum
  ) %>% 
  mutate(
    fator = Outros / `Salário`,
    total = `Salário` + Outros,
    acima_do_teto = total / 39200
  ) %>% 
  group_by(`Órgão`) %>% 
  summarise(teto = mean(acima_do_teto), .groups = "drop") %>% 
  pivot_wider(values_from = teto, names_from = `Órgão`)
```

Se na média as "indenizações" recebidas por membros do MP-PB se destacam, quando separamos os 40 maiores recebimentos mensais individuais dos quatro órgãos, elas ficam ainda mais gritantes: os recebimentos são quase **`r round(acima_do_teto$mppb)`** vezes maiores que o teto constitucional. Nos demais órgãos, os recebimentos ultrapassam em **`r scales::percent(acima_do_teto$trt13-1)`** o valor do teto remuneratório enquanto no TRT-13 a média de valores recebidos é **`r scales::percent(acima_do_teto$tjpb-1)`** maior do que o teto.

O maior recebimento desses órgãos entre 2018 e 2020 foi de mais de **R\$ `r maior_recebimento_tot`** recebidos por uma **`r maior_recebimento_cargo`** do **`r maior_recebimento_orgao`**, **`r maior_recebimento_nome`**, em **`r maior_recebimento_data[1]`** de **`r maior_recebimento_data[2]`**, dos quais **R\$ `r maior_recebimento_slr`** de salário, **R\$ `r maior_recebimento_bnf`** de benefícios e **R\$ `r maior_recebimento_ind`** de indenizações -- isso sem contar benefícios trabalhistas recebidos neste mesmo mês como férias e décimo terceiro que somam **R\$ `r maior_recebimento_bnf_trab`**. Já no TJ e no TRT, são os benefícios que ajudam os magistrados a aumentarem seus recebimentos.

> TIRAR?
#### Gráfico: 40 maiores recebimentos de cada órgão do sistema de justiça da Paraíba

```{r}
cl2 <- incomes %>% 
  filter(active, type == "membro") %>% 
  group_by(aid) %>% 
  slice_max(income_total_edr, n = 40, with_ties = FALSE) %>% 
  arrange(-income_total_edr) %>% 
  mutate(rank = 1:n()) %>% 
  ungroup() %>% 
  mutate(`Desconto` = discounts_ceil_retention, 
         `Recebido` = income_total_edr - Desconto, 
         rank) %>% 
  select(aid, name, date, rank, Desconto, Recebido) %>% 
  pivot_longer(cols = 5:6, names_to = "Categoria")

desconto_max <- cl2 %>% 
  filter(Categoria == "Desconto") %>% 
  group_by(aid) %>% 
  summarise(rcb = max(value),  .groups = "drop") %>% 
  mutate(rcb = format(round(rcb), big.mark = ".", decimal.mark = ",")) %>% 
  pivot_wider(names_from  = aid, values_from = rcb)

recebidos_mean <- cl2 %>% 
  filter(Categoria == "Recebido") %>% 
  group_by(aid) %>% 
  summarise(rcb = mean(value), .groups = "drop") %>% 
  mutate(rcb = format(round(rcb), big.mark = ".", decimal.mark = ",")) %>% 
  pivot_wider(names_from  = aid, values_from = rcb)

```

```{r}
income_mem_long %>% 
  filter(rank <= 40) %>% 
  ggplot(aes(x = rank, y = Valor / 1e3, fill = Categoria)) + 
  facet_grid(reorder(`Órgão`, -Valor) ~ . ) +
  geom_col() + 
  geom_hline(yintercept = 39, color = "black", alpha = .7, size = 1.2) + 
  scale_fill_manual(values = c("#083D77", "#DA4167","#EBEBD3")) + 
  labs(
    title = NULL, 
    subtitle = "Cada barra no gráfico representa a remuneração de um membro",
    x = NULL,
    y = "Milhares de R$", 
    fill = "Categoria"
       )
```

A linha que corta cada um dos quatro gráficos anteriores representa o limite do teto remuneratório. Como é possível observar, em geral os salários não batem o teto, mas é devido aos benefícios e "indenizações" que os servidores conseguem seus altos recebimentos. Fica fácil perceber a insignificância do teto remuneratório para controlar os altos recebimentos com o próximo gráfico, que mostra o quanto é marginal o desconto nos 40 maiores recebimentos dos quatro órgãos em relação ao que recebem. No TJ-PB o teto produziu descontos pequenos de até **R\$ `r desconto_max$tjpb`** diante dos **R\$ `r recebidos_mean$tjpb`** recebidos por seus servidores mais onerosos. No TRT-13 e no MP-PB, a regra não produziu qualquer desconto de teto remuneratório sobre uma média de **`r recebidos_mean$trt13`** e **`r recebidos_mean$mppb`**, respectivamente.

#### Gráfico: Maiores recebimentos e desconto do teto remuneratório por órgão (2018-2020)

```{r}
cl2 %>% 
  filter(rank < 21) %>% 
  ggplot(aes(x = rank, y = value / 1e3, fill = Categoria)) + 
  facet_wrap(aid ~ .) + 
  geom_col() + 
  scale_fill_manual(values = c("brown", "#dddddd")) + 
  labs(
    title = NULL, 
    subtitle = NULL, 
    x = NULL, 
    y = "Milhares de R$", 
    fill = NULL
  )
```

### Diárias

```{r}
diarias <- incomes %>% 
  select(aid:active, perks_daily) %>% 
  filter(!is.na(perks_daily), perks_daily > 0) %>% 
  group_by(aid, name, type, year, active) %>% 
  summarise(
    qt_diarias = n(),
    vl_diarias_mean = mean(perks_daily),
    vl_diarias_total = sum(perks_daily),
    .groups = "drop"
  ) %>%
  group_by(year, aid, type) %>%
  summarise(
    qt_diarias = n(),
    vl_diarias_total = sum(vl_diarias_total),
    vl_diarias_mean = vl_diarias_total / qt_diarias,
    .groups = "drop"
  ) %>%
  group_by(aid, type) %>% 
  summarise(across(-year, mean, .names = "{col}"), .groups = "drop")

diarias_fmt <- function(.aid) {
  diarias %>%
  filter(aid == .aid) %>%
  select(-aid) %>% 
  pivot_wider(names_from = type,
              values_from = c(qt_diarias, vl_diarias_total, vl_diarias_mean),
              names_glue = "{.value}_{type}") %>% 
  mutate(qt_diarias = qt_diarias_servidor + qt_diarias_membro,
         vl_diarias_total = (vl_diarias_total_servidor + vl_diarias_total_membro),
         vl_diarias_mean = vl_diarias_mean_servidor + vl_diarias_mean_membro,
         pc_qt_diarias_membro = scales::percent(qt_diarias_membro / qt_diarias),
         pc_vl_diarias_membro = scales::percent(vl_diarias_total_membro /  vl_diarias_total),
         across(where(is.numeric), ~ format(.x, big.mark = ".")))
}

diarias_tjpb <- diarias_fmt("tjpb")
diarias_trt13 <- diarias_fmt("trt13")
```

Dados do DadosJusBr mostram que, entre 2018 e 2020, na média, o TJ-PB realizou pagamentos a **`r diarias_tjpb$qt_diarias`** pessoas inativas e ativas na folha de pagamento da Corte. Somente **`r diarias_tjpb$qt_diarias_membro`** eram magistrados e apesar de serem somente **`r diarias_tjpb$pc_qt_diarias_membro`**, os magistrados embolsaram em média **`r diarias_tjpb$pc_vl_diarias_membro`** do valor anual das diárias pagas pelo Tribunal a toda sua folha de pagamento. Mais de **R\$ `r diarias_tjpb$vl_diarias_total_membro` mil/ano** foram para os magistrados em rubricas na qual não incidem o teto constitucional.

Além do TJ-PB, somente o TRT-13 possui dados específicos sobre diárias pagas aos seus funcionários. Considerando os anos de 2018 e 2019, o TRT-13 realizou pagamentos a **`r diarias_trt13$qt_diarias`** pessoas inativas e ativas, sendo **`r diarias_trt13$qt_diarias_membro`** (**`r diarias_trt13$pc_qt_diarias_membro`**) magistrados. Neste ano os magistrados da corte trabalhista desembolsaram mais de **R\$ `r diarias_trt13$vl_diarias_total_membro` mil/ano** mil em diárias, **`r diarias_trt13$pc_vl_diarias_membro`** do total pago pelo Tribunal.

```{r}
maior_diaria_paga <- incomes %>%
  filter(!is.na(perks_daily)) %>% 
  group_by(year, name) %>% 
  mutate(income_mean_year = mean(income_total, na.rm = T)) %>% 
  ungroup() %>% 
  slice_max(order_by = perks_daily, n = 2) %>%
  mutate(
    perks_daily_fmt = format(perks_daily, big.mark = "."),
    income_total_fmt = format(income_total, big.mark = "."),
    income_mean_year = format(income_mean_year, big.mark = "."),
    aid = toupper(aid) %>% gsub("^(.+)(.{2}$)", "\\1-\\2", .)
  )
```

A maior diária paga foi a um servidor do **`r maior_diaria_paga$aid[1]`**. Um **`r maior_diaria_paga$role[1]`** desembolsou R\$ **`r maior_diaria_paga$perks_daily_fmt[1]`** em **`r month.name[maior_diaria_paga$month[1]]`** de **`r maior_diaria_paga$year[1]`**. A segunda maior foi a um **`r maior_diaria_paga$role[2]`** do **`r maior_diaria_paga$aid[2]`**, que em **`r month.name[maior_diaria_paga$month[2]]`** de **`r maior_diaria_paga$year[2]`** recebeu sozinho R\$ **`r maior_diaria_paga$perks_daily_fmt[2]`**. A diária aumentou substantivamente pagamentos tanto do analista como do magistrado. O analista viu seu salário subir da média anual de R\$ **`r maior_diaria_paga$income_mean_year[1]`** para R\$ **`r maior_diaria_paga$income_total_fmt[1]`** e o corregedor de R\$ **`r maior_diaria_paga$income_mean_year[2]`** para R\$ **`r maior_diaria_paga$income_total_fmt[2]`**.

### Notas técnicas

- **Membros:** em geral são magistrados, procuradores e promotores. É uma classificação mais ampla que abrange todo o tipo agente público que "representa" o Poder Judiciário ou o Ministério Público. Os dados fornecidos pelo TRE, no entanto, são problemáticos: a classificação de funções inclui cargos específicos como diferentes tipos de juízes ("juiz convocado" e "juiz eleitoral", por exemplo) e categorias que não correspondem a cargos, mas à situação (ex: "inativo", "removido", "lotação provisória" e "sem vínculo"). Classificamos como membros os que poderíamos afirmar que o são efetivamente, o restante ficou no grupo de demais servidores.

- **Servidores:** um servidor público é um funcionário da administração pública que possui um vínculo de trabalho com órgãos que fazem parte do Estado.

- **Pensionistas:** São beneficiários de pensão por morte de algum funcionário do poder público.

- **Salário:** salário básico que compõe a remuneração de um membro, limitado pelo teto de remuneração do funcionalismo público de R$39,2 mil.

- **Benefícios:** preencher tabela

- **Indenizações:** são pagamentos referentes à auxílio alimentação, férias, transporte, auxílio creche, auxílio saúde, auxílio natalidade, auxílio moradia, ajuda de custo, licença compensatória e outras compensações por direito adquirido.
