---
title: "Teto remuneratório é insignificante diante de superindenizações no sistema de Justiça da Paraíba"
output: 
  prettydoc::html_pretty:
    theme: cayman
    css: './prettydoc-cayman.css'
editor_options: 
  chunk_output_type: console
---

```{r echo=FALSE,message=FALSE,warning=FALSE}
knitr::opts_chunk$set(tidy = FALSE, 
                      echo = FALSE,
                      warning = FALSE, 
                      fig.height = 8,
                      fig.width = 8)
set.seed(1014)

knitr::knit_hooks$set(inline = function(x) prettyNum(x, big.mark = "."))

options(digits = 2,
        scipen = 999,
        OutDec = ",",
        knitr.kable.NA = '')

Sys.setenv(LANGUAGE = "pt-br")
Sys.setlocale("LC_TIME", "pt_BR")
```

```{r echo=FALSE,message=FALSE,warning=FALSE}
library(tidyverse)
library(hrbrthemes)
library(ggbeeswarm)
library(glue)
library(lubridate)
library(magrittr)
library(kableExtra)
library(patchwork)
theme_set(theme_ipsum_rc())
```

```{r}
incomes = read_csv(
  here::here("dados/ready/incomes-all.csv"),
  col_types = cols(
    aid = col_character(),
    month = col_integer(),
    year = col_integer(),
    date = col_date(),
    reg = col_character(),
    name = col_character(),
    role = col_character(),
    type = col_character(),
    workplace = col_character(),
    active = col_logical(),
    .default = col_double()
  )
)

# skimr::skim(incomes)
```

```{r}
smry_funcionarios_ativos <- incomes %>% 
  filter(
    active,
    type %in% c("membro", "servidor")
  ) %>% 
  group_by(
    aid = toupper(aid) %>% gsub("^(.+)(.{2}$)", "\\1-\\2", .), 
    type = str_to_sentence(type),
    year,
    month
  ) %>% 
  summarise(
    qt_funcionarios_mes = n(),
    sum_income_total_mes = sum(income_total),
    .groups = "drop"
  ) %>%
  group_by(aid, type) %>% 
  summarise(
    mean_funcionarios_orgao = mean(qt_funcionarios_mes),
    mean_income_total_orgao = mean(sum_income_total_mes),
    .groups = "drop"
  ) %>% 
  mutate(
    gasto_medio_por_funcionario =
      mean_income_total_orgao / mean_funcionarios_orgao
  ) %>% 
  mutate(aid = fct_reorder(aid, gasto_medio_por_funcionario),
         type = fct_reorder(type, gasto_medio_por_funcionario))

gasto_membro <- smry_funcionarios_ativos %>% 
  filter(type == "Membro") %>% 
  pull(gasto_medio_por_funcionario) %>% 
  `names<-`(unique(smry_funcionarios_ativos$aid))

gasto_servidor <- smry_funcionarios_ativos %>% 
  filter(type == "Servidor") %>% 
  pull(gasto_medio_por_funcionario) %>% 
  `names<-`(unique(smry_funcionarios_ativos$aid))
```

Dados coletados e padronizados pelo DadosJusBr -- um projeto em parceria entre Universidade Federal de Campina Grande, o Instituto Federal de Alagoas e a Transparência Brasil -- revelam que de 2018 a 2020 os cofres públicos pagaram em média R\$ `r gasto_membro["MP-PB"]` ao mês para seus procuradores estaduais (MP-PB), R\$ `r gasto_membro["TJ-PB"]` para magistrados estaduais (TJ-PB) e R\$ `r gasto_membro["TRT-13"]` para magistrados da Justiça do Trabalho no estado (TRT-13). Magistrados do TRE-PB, que são cedidos de outras cortes, recebem pagamentos por sessões que lhe renderam em média R\$ `r gasto_membro["TRE-PB"]` mensais adicionais.

Os gastos com os demais servidores da corte são significativamente mais baixos: enquanto os órgãos estaduais pagam em média R\$ `r gasto_servidor["MP-PB"]` (MP-PB) e R\$ `r gasto_servidor["TJ-PB"]` (TJ-PB), as cortes cujo orçamento vem da União são bastante superiores: R\$ `r gasto_servidor["TRE-PB"]` (TRE-PB) e R\$ `r gasto_servidor["TRT-13"]` (TRT-13). De fato, é comum que a União pague mais por seus servidores que estados e municípios, o que torna ainda mais impressionantes os elevados gastos que os cofres estaduais têm com os procuradores estaduais.

Como forma de tentar evitar abusos nos recebimentos das elites do serviço público, a Constituição impõe o teto remuneratório com a finalidade de estabelecer limites a recebimentos de servidores públicos, impedindo que os interesses econômicos pessoais se sobreponham ao interesse público. A despeito dos princípios de equidade e economicidade, o sistema de Justiça foi capaz de criar mecanismos legais para burlar esse teto oferecendo a magistrados grandes porções do orçamento público.

Além do subsídio mensal, que é uma espécie de salário base, os servidores recebem diversas gratificações, referentes por exemplo a tempo de serviço ou adicionais por exercício de algum cargo especial ou atividade extra. A soma do salário base mais esses benefícios não podem ultrapassar o teto remuneratório de R\$ 39,2 mil. Caso supere, há um abatimento para que o servidor receba dentro do estabelecido constitucionalmente. Parte desses benefícios são montantes que não são abatidos do teto, como férias, décimo terceiro.

Mas além do salário e dos benefícios, há ainda outra categoria de recebimentos que se conveniou chamar de "indenizações"[^1]. Pela acepção da palavra, indenizações são ressarcimentos, como diárias, por exemplo, para participar de eventos externos. Sobre esses gastos não incidem o teto e faria sentido, se se tratasse apenas de reembolso por gastos com exercício da função -- ainda que possam ser questionáveis os montantes reservados para isso.

[^1]: Resoluções [13/2006](https://atos.cnj.jus.br/atos/detalhar/177) e [14/2006](https://atos.cnj.jus.br/atos/detalhar/178) do Conselho Nacional de Justiça e [9/2006](https://www.cnmp.mp.br/portal/images/Resolucoes/Resolu%C3%A7%C3%A3o-0091.pdf) e [10/2006](https://www.cnmp.mp.br/portal/images/Resolucoes/Resolu%C3%A7%C3%A3o-0101.pdf) do Conselho Nacional do Ministério Público.

No entanto, o sistema de Justiça resolveu "indenizar" generosamente os membros da magistratura e do Ministério Público por alguns custos que a maioria das pessoas têm de arcar com seus salários: custos de creches, alimentação, moradia, saúde, mudança, reclusão, funeral, entre outros.

Sobre esses recebimentos não apenas não incide o teto, como tão pouco incide imposto de renda, ou seja, trata-se de rendimentos líquidos. Como resultado, o desconto do teto é irrisório diante das saídas legais que tornam onerosos os pagamentos da folha de pessoal do sistema de Justiça. É o poder da elite do serviço público de capturar recursos estatais a despeito do objetivo de limitar tal captura com o teto constitucional. Reflexo disso são as indenizações retroativas de até seis dígitos que eventualmente aparecem nas folhas de pagamento por algum direito recalculado.

#### Gráfico: Quantidades de pagamentos acima de R\$50.000 realizados entre 2018 e 2020

```{r fig.height=3, fig.width=6}
pagtos_50k <- incomes %>% 
  filter(income_total >= 5e4) %>% 
  select(aid, active, type, income_total) %>% 
  count(aid, active)

#pagtos_50k %>% group_by(active) %>% summarise(sum(n))

aid_78k <- incomes %>% 
  filter(income_total >= 39200*2) %>% 
  select(aid, active, income_total) %>% 
  count(aid, active) %>% 
  group_by(aid) %>% 
  summarise(qt = sum(n)) %>% 
  pull(qt) %>% 
  `names<-`(c("mppb", "trepb", "trt13"))

pagtos_100k <- incomes %>% 
  filter(income_total >= 1e5) %>% 
  select(aid, active, income_total) %>% 
  count(aid, active)

aid_50k <- pagtos_50k %>% 
  group_by(aid) %>% 
  summarise(qt = sum(n)) %>% 
  pull(qt) %>% 
  `names<-`(unique(pagtos_50k$aid))

aid_50k_perc <- scales::percent(aid_50k/sum(aid_50k), decimal.mark = ",", accuracy = 1)

pagtos_50k %>%
  mutate(active = if_else(active, "Ativo", "Inativo")) %>% 
  ggplot(aes(x = reorder(aid, -n, sum),
             y = n,
             fill = reorder(active, -n))) +
  geom_col(alpha = .8) + 
  scale_fill_discrete(direction = -1) +
  labs(x = NULL, y = "Quantidade\nde pagamentos\nacima de R$50.000", fill = NULL)
```

Entre 2018 e 2020 foram realizados `r sum(aid_50k)` pagamentos acima de R\$ 50.000 reais, dos quais `r aid_50k_perc["mppb"]` estão no MP-PB, `r aid_50k_perc["trt13"]` no TRT-13, `r aid_50k_perc["tjpb"]` no TJ-PB e `r aid_50k_perc["trepb"]` deles no TRE-PB. Desses pagamentos, `r sum(aid_78k)` superaram em duas vezes o teto de pagamentos (R\$ 78,4 mil), sendo `r aid_78k["mppb"]` deles no MP-PB, `r aid_78k["trt13"]` no TRT-13, `r aid_78k["trepb"]` no TRE-PB. Os altos pagamentos registrados pelo TRT-13 chamam a atenção por conter 99 registros de pagamentos acima de R\$ 100 mil reais e 7 acima de R\$ 200 mil reais.

### Gastos com pessoal

```{r}
pib_2018_pb <- "https://apisidra.ibge.gov.br/values/t/5938/n3/25/v/37/p/last%201/d/v37%200" %>% 
  httr::GET() %>% 
  httr::content() %>% 
  jsonlite::toJSON() %>% 
  jsonlite::fromJSON() %>% 
  janitor::row_to_names(row_number = 1) %>% 
  janitor::clean_names() %>% 
  as_tibble() %>% 
  unnest(cols = everything()) %$% 
  as.numeric(valor) * 1e3

gasto_jus_pb <- incomes %>% filter(aid %in% c("mppb", "tjpb"), year == 2018) %$% sum(income_total)
perc_jus_pib_pb <- scales::percent(gasto_jus_pb / pib_2018_pb, accuracy = 0.1)
```

Gastos com remunerações de quatro órgãos do sistema de Justiça na Paraíba equivalem a **`r perc_jus_pib_pb`** do PIB estadual[^2] o estado da Paraíba apresentou um PIB de R\$ 64,373 bilhões em 2018.. Ou seja, a cada R\$ 100 reais produzidos em todo o estado, R\$ 2 são usados no pagamento de salários, gratificações, benefícios e uma longa lista de auxílios e indenizações a juízes, procuradores e outros funcionários públicos do TJ-PB, do MP-PB, do TRT-13 e do Tribunal Regional Eleitoral da Paraíba (TRE-PB).

A título de comparação, os gastos com remunerações de quatro órgãos do sistema de Justiça na Paraíba equivalem a `r perc_jus_pib_pb` do PIB estadual. Ou seja, a cada R\$ 100 reais produzidos em todo o estado, R\$ 2 são usados no pagamento de salários, gratificações, benefícios e a longa lista de auxílios e indenizações a juízes, procuradores e outros funcionários públicos do TJ-PB, do MP-PB, do TRT-13 e do Tribunal Regional Eleitoral da Paraíba (TRE-PB).

[^2]: De acordo com o IBGE https://sidra.ibge.gov.br/tabela/5938#resultado

```{r }
gasto_mensal <- incomes %>% 
  group_by(aid, year, month) %>% 
  summarise(gasto_mensal = sum(income_total), .groups = "drop") %>% 
  group_by(aid) %>% 
  summarise(gasto_mensal_medio = round(mean(gasto_mensal) / 1e6), .groups = "drop") %>% 
  pivot_wider(names_from = aid, values_from = gasto_mensal_medio)

n_funcionarios <- incomes %>% 
  group_by(aid, year, month) %>% 
  summarise(n_funcionarios_mes = n(), .groups = "drop") %>% 
  group_by(aid) %>% 
  summarise(n_medio_funcionarios_mes = mean(n_funcionarios_mes), .groups = "drop") %>% 
  pivot_wider(names_from = aid, values_from = n_medio_funcionarios_mes)
```

#### Gráfico: Gasto médio com pessoal - total anual (2018 - 2020)

```{r fig.height=3, fig.width=6}
smry_funcionarios_ativos %>% 
  ggplot(aes(x = reorder(aid, -mean_income_total_orgao),
             y = mean_income_total_orgao / 1e6,
             fill = reorder(type, -mean_income_total_orgao))) +
  labs(x = "", fill = "") +
  geom_bar(stat = "identity", position = "dodge", color = "gray30") +
  scale_fill_manual(values =  c("#8DA0CB", "#E78AC3" )) +
  labs(y = "Total (Milhões de R$)", x = NULL)
```

O TJ-PB gasta desde 2018 em média **R\$`r gasto_mensal$tjpb`** milhões por mês com pagamentos para cerca de **`r n_funcionarios$tjpb`** membros e servidores. O TRT-13 gasta em torno de **R\$`r gasto_mensal$trt13`** milhões mensais com cerca de **`r n_funcionarios$trt13`** membros e servidores, mas apresenta picos significativos em novembro e dezembro em função de benefícios. O MP-PB gasta em torno de **R\$`r gasto_mensal$mppb`** milhões com seus aproximados **`r n_funcionarios$mppb`** funcionários e o TRE, mais de **R\$`r gasto_mensal$trepb`** milhões com aproximadamente de **`r n_funcionarios$trepb`** funcionários.

#### Gráfico: Quantidade de servidores - média anual (2018 - 2020)

```{r fig.height=3, fig.width=6}
smry_funcionarios_ativos %>% 
  ggplot(aes(x = reorder(aid, -mean_income_total_orgao),
             y =  mean_funcionarios_orgao,
             fill = reorder(type, -mean_income_total_orgao))) +
  labs(x = "", fill = "") +
  geom_bar(stat = "identity", position = "dodge", color = "gray30") +
  scale_fill_manual(values =  c("#8DA0CB", "#E78AC3" )) +
  labs(y = "Nº membros/servidores", x = NULL)
```

O gráfico a seguir mostra os montantes gastos mensalmente com pessoal por órgão desde 2018. Nas barras, o que está em verde é referente a servidores ativos, enquanto em vermelho, inativos. Como é possível observar, o TJ-PB, maior em volume de gastos, é o único que não informa o quanto gasta com seus funcionários inativos e pensionistas. Os meses que não apresentam dados são devido a problemas na prestação de contas dos respectivos órgãos.

#### Gráfico: Total gasto por mês com pessoal\* por órgão do sistema de Justiça da Paraíba (2018-2020)

```{r}
incomes %>% 
  mutate(active = if_else(active, "Ativo", "Inativo")) %>% 
  group_by(aid, active, date) %>% 
  summarise(total = sum(income_total), .groups = "drop") %>% 
  ggplot(aes(x = date, total / 1e6, fill = active)) + 
  facet_grid(reorder(aid, -total) ~ .) + 
  scale_fill_discrete(direction = -1) + 
  geom_col() + 
  labs(title = NULL, 
       y = "Total (Milhões de R$)", 
       x = NULL,
       fill = NULL,
       caption = "* Membros, servidores e pensionistas")
```

### Salários, benefícios, diárias e indenizações dos membros do sistema de justiça da Paraíba

Os órgãos do sistema de Justiça costumam distinguir a elite dos seus servidores públicos chamando-os de “membros”, que são basicamente magistrados, procuradores e promotores. As diferenças dos recebimentos entre membros e o restante dos servidores públicos é substantiva.

#### Gráfico: gasto médio mensal por membros e servidores (2018 - 2020)

```{r fig.height=3, fig.width=6}
# não reordenei as colunas para facilitar a comparação com os gráficos anteriores
smry_funcionarios_ativos %>% 
  ggplot(aes(x = reorder(aid, -mean_income_total_orgao),
             y =  gasto_medio_por_funcionario,
             fill = reorder(type, -mean_income_total_orgao))) +
  labs(x = "", fill = "") +
  geom_bar(stat = "identity", position = "dodge", color = "gray30") +
  scale_fill_manual(values =  c("#8DA0CB", "#E78AC3" )) +
  labs(y = "Gasto médio (milhares de R$)", x = NULL)
```

```{r}
mean_income_total_type_year <- incomes %>% 
  filter(aid %in% c("tjpb", "trt13", "mppb")) %>% 
  filter(type != "estagiario") %>% 
  group_by(year, type = str_to_sentence(type)) %>% 
  summarise(media_pagtos = mean(income_total), .groups = "drop") 

mbr <- mean_income_total_type_year %>% filter(type == "Membro") %$% mean(media_pagtos)
svd <- mean_income_total_type_year %>% filter(type == "Servidor") %$% mean(media_pagtos)
mbr_svd <- round(mbr / svd, 1)
```

Em média, os pagamentos registrados a membros são `r mbr_svd` vezes maiores que os recebidos por demais servidores. Além dos salários de magistrados e procuradores serem mais elevados, a longa lista de benefícios e “indenizações” reforçam a desigualdade na distribuição dos recursos públicos. Parte dos recebimentos são exclusivos a membros, como auxílio-moradia e “compensação ao empregado por algum direito adquirido”. Em outros casos, o montante destinado a eles é maior para as mesmas rubricas, como “pagamento ao empregado por alguma vantagem e direito do servidor público”.

```{r}
income_mem_long <- incomes %>%
  filter(active, type == "membro") %>% 
  mutate(
    ceil_discount = !is.na(discounts_ceil_retention) &
           discounts_ceil_retention > 0
  ) %>% 
  group_by(aid) %>% 
  arrange(-income_total_edr) %>% 
  mutate(rank = 1:n()) %>% 
  ungroup() %>% 
  select(
    Nome = name,
    `Órgão` = aid,
    role,
    workplace,
    Data = date,
    `Salário` = wage,
    `Indenizações` = perks_except_daily,
    `Benefícios` = funds_except_rights, 
    `Desconto - teto de gastos` = discounts_ceil_retention,
    
    ceil_discount, 
    income_total_edr, 
    rank
  ) %>%
  pivot_longer(cols = 6:9, 
               names_to = "Categoria", 
               values_to = "Valor")

income_catg <- income_mem_long %>% 
  filter(`Órgão` != "trepb") %>% 
  mutate(Categoria = if_else(Categoria != "Salário",
                             "Benefícios e indenizações", Categoria)) %>% 
  group_by(Categoria,`Órgão`, rank) %>% 
  summarise(vl = sum(Valor), .groups = "drop") %>%
  group_by(Categoria,`Órgão`) %>% 
  summarise(vl = mean(vl) / 1e3, .groups = "drop")

mean_wage <- income_catg %>% 
  filter(Categoria == "Salário") %$% 
  round(mean(vl), 1)

min_bnfcio <- income_catg %>% 
  filter(Categoria == "Benefícios e indenizações") %$%
  round(min(vl), 1)

max_bnfcio <- income_catg %>% 
  filter(Categoria == "Benefícios e indenizações") %$%
  round(max(vl), 1)
```

Analisando a média mensal de recebimentos de membros, vê-se que os ganhos que fundamentalmente variam entre órgãos (com exceção do TRE-PB) não são salários (em torno de **R\$`r mean_wage`** mil mensais por membro), mas sim os benefícios e "indenizações" adicionais, que garantem em média entre **R\$`r min_bnfcio` mil** e **R\$`r max_bnfcio` mil** todo mês a depender do órgão.

Como é possível perceber pelo gráfico a seguir, o MP-PB usa consideravelmente mais que o TRT-13 e o TJ-PB das “indenizações” para aumentar seus rendimentos. As diárias, que não são baratas, não estão contabilizadas aqui e foram analisadas separadamente em seção à frente. A Justiça Eleitoral que não tem corpo próprio de magistratura, mas conta com juízes de outros Tribunais, apresenta apenas gastos com benefícios. É o único caso em que gastos com demais servidores superam os de membros.


#### Gráfico: Recebimento médio de um membro

```{r  fig.height=4, fig.width=5}
income_mem_long %>% 
 filter(Categoria != "Desconto - teto de gastos") %>% 
  group_by(`Órgão`,
           Categoria) %>%
  summarise(Valor = mean(Valor), 
            .groups = "drop") %>% 
  ggplot(aes(x = reorder(`Órgão`, -Valor, sum), y = Valor / 1e3, fill = Categoria)) + 
  geom_col(width = .5) + 
  scale_fill_manual(values = c("#083D77", "#DA4167","#EBEBD3")) + 
  labs(
    title = NULL,
    subtitle = NULL,
    x = NULL,
    y = "Milhares de R$", 
    fill = "Categoria"
    )
```

```{r}
income_top1 <- income_mem_long %>% 
  filter(income_total_edr == max(income_total_edr)) 

maior_recebimento_cargo <- unique(income_top1$role)
maior_recebimento_nome  <- unique(income_top1$Nome)
maior_recebimento_orgao <- toupper(unique(income_top1$Órgão))
maior_recebimento_data  <- c("mês" = month.name[month(unique(income_top1$Data))],
                             "ano" = year(unique(income_top1$Data)))

get_max_pagto <- function(pagto) {
  income_top1 %>% 
    filter(Categoria %in% pagto) %>% 
    pull(Valor) %>% 
    sum() %>% 
    round()
}

maior_recebimento_slr <- get_max_pagto("Salário")
maior_recebimento_bnf <- get_max_pagto("Benefícios")
maior_recebimento_ind <- get_max_pagto("Indenizações")
maior_recebimento_tot <- get_max_pagto(c("Salário", "Indenizações", "Benefícios"))
maior_recebimento_desc <- if_else(
  unique(income_top1$ceil_discount),
  glue("houve um desconto de R\\$ {get_max_pagto('Desconto - teto de gastos')}"),
  "não houve desconto"
)

maior_recebimento_bnf_trab <- incomes %>% 
  filter(
    name == unique(income_top1$Nome) &
      date == unique(income_top1$Data)
  ) %>%
  pull(funds_eventual_benefits) %>% 
  round()

acima_do_teto <- income_mem_long %>%
  filter(rank < 41) %>% 
  mutate(
    subcat = if_else(Categoria == "Salário", Categoria, "Outros")
  ) %>% 
  select(Nome, Data, `Órgão`, subcat, Valor) %>% 
  pivot_wider(
    c(Nome, Data, `Órgão`),
    names_from = subcat,
    values_from = Valor,
    values_fn = sum
  ) %>% 
  mutate(
    fator = Outros / `Salário`,
    total = `Salário` + Outros,
    acima_do_teto = total / 39200
  ) %>% 
  group_by(`Órgão`) %>% 
  summarise(teto = mean(acima_do_teto), .groups = "drop") %>% 
  pivot_wider(values_from = teto, names_from = `Órgão`)

```

Se na média as “indenizações” recebidas por membros do MP-PB se destacam, quando separamos os 40 maiores recebimentos mensais individuais dos quatro órgãos, elas ficam ainda mais gritantes: os recebimentos são quase `r round(acima_do_teto$mppb)` vezes maiores que o teto constitucional graças às indenizações recebidas. No TRT-13 os recebimentos ultrapassam em `r scales::percent(acima_do_teto$trt13-1)` o valor do teto remuneratório, enquanto no TJPB a média de valores recebidos é `r scales::percent(acima_do_teto$tjpb-1)` maior do que o teto. Nesses dois últimos casos são os benefícios que empurram para cima os rendimentos dos membros.

O maior recebimento desses órgãos entre 2018 e 2020 foi de R\$ **`r maior_recebimento_tot`** recebidos por um **`r maior_recebimento_cargo`** do **`r maior_recebimento_orgao`**, em **`r maior_recebimento_data[1]`** de **`r maior_recebimento_data[2]`**, dos quais R\$ **R\$ `r maior_recebimento_slr`** são de salário, R\$ **R\$ `r maior_recebimento_bnf`** de benefícios e R\$ **R\$ `r maior_recebimento_ind`** de indenizações – isso sem contar benefícios trabalhistas recebidos neste mesmo mês como férias e décimo terceiro que somam R$ **R\$ `r maior_recebimento_bnf_trab`**. Não houve desconto referente à aplicação do teto remuneratório (valor **`r maior_recebimento_desc`**).

#### Gráfico: 40 maiores recebimentos de cada órgão do sistema de Justiça da Paraíba (somente membros ativos e sem diárias)

```{r}
cl2 <- incomes %>% 
  filter(active, type == "membro") %>% 
  group_by(aid) %>% 
  slice_max(income_total_edr, n = 40, with_ties = FALSE) %>% 
  arrange(-income_total_edr) %>% 
  mutate(rank = 1:n()) %>% 
  ungroup() %>% 
  mutate(`Desconto` = discounts_ceil_retention, 
         `Recebido` = income_total_edr - Desconto, 
         rank) %>% 
  select(aid, name, date, rank, Desconto, Recebido) %>% 
  pivot_longer(cols = 5:6, names_to = "Categoria")

desconto_max <- cl2 %>% 
  filter(Categoria == "Desconto") %>% 
  group_by(aid) %>% 
  summarise(rcb = max(value),  .groups = "drop") %>% 
  mutate(rcb = round(rcb)) %>% 
  pivot_wider(names_from  = aid, values_from = rcb)

recebidos_mean <- cl2 %>% 
  filter(Categoria == "Recebido") %>% 
  group_by(aid) %>% 
  summarise(rcb = mean(value), .groups = "drop") %>% 
  mutate(rcb = round(rcb)) %>% 
  pivot_wider(names_from  = aid, values_from = rcb)

```

```{r}
income_mem_long %>% 
  filter(Categoria != "Desconto - teto de gastos") %>%
  filter(rank <= 40) %>% 
  ggplot(aes(x = rank, y = Valor / 1e3, fill = Categoria)) + 
  facet_grid(reorder(`Órgão`, -Valor) ~ . ) +
  geom_col() + 
  geom_hline(yintercept = 39, color = "black", alpha = .7, size = 1.2) + 
  scale_fill_manual(values = c("#083D77", "#DA4167","#EBEBD3")) + 
  labs(
    title = NULL, 
    subtitle = "Cada barra no gráfico representa a remuneração de um membro",
    x = NULL,
    y = "Milhares de R$", 
    fill = "Categoria"
       )
```

A linha que corta cada um dos quatro gráficos anteriores representa o limite do teto remuneratório. Como é possível observar, em geral os salários não batem o teto, mas é devido aos benefícios e “indenizações” que os membros conseguem seus altos recebimentos. Conclui-se, portanto, que o teto remuneratório é insignificante para controlar ganhos exorbitantes do alto escalão do judiciário que, quando ultrapassam o teto remuneratório, produzem apenas descontos marginais.

No TJ-PB o teto produziu descontos pequenos de no máximo R\$ `r desconto_max$tjpb` diante dos R\$ `r recebidos_mean$tjpb` recebidos - em média - pelos seus membros mais onerosos. Nos maiores pagamentos feitos pelo TRT-13 e pelo MP-PB, a regra não produziu qualquer desconto de teto remuneratório sobre recebimentos médios de R\$ `r recebidos_mean$trt13` e R\$ `r recebidos_mean$mppb`, respectivamente.

Considerando os recebimentos médios anuais dos membros, de 2018 para 2019 há um ganho no salário dos membros do MPPB, TRT13 e TJPB de aproximadamente R\$ 5mil. Paralelamente, as indenizações médias pagas aos membros contrabalanceiam em parte os ganhos salariais, com uma redução de aproximadamente R\$ 3mil em cada órgão.

#### Gráfico: Recebimento médio de um membro por categoria e ano

```{r}
incomes %>%
  filter(active, type == "membro", aid != "trepb") %>%
  mutate(
    id = paste(reg, name),
    total = wage + perks_except_daily + funds_total - discounts_ceil_retention + perks_daily
  ) %>% 
  select(aid:active, date, wage, perks_except_daily, funds_total, discounts_ceil_retention, perks_daily) %>%
  group_by(aid, date = year(date)) %>% 
  summarise(
    wage = mean(wage, na.rm = T),
    perks_except_daily = mean(perks_except_daily, na.rm = T),
    funds_total = mean(funds_total, na.rm = T),
    # discounts_ceil_retention = mean(discounts_ceil_retention, na.rm = T),
    perks_daily = mean(perks_daily, na.rm = T),
    # total = mean(total, na.rm = T),
    .groups = "drop"
  ) %>% 
  pivot_longer(cols = wage:perks_daily, names_to = "categoria", values_to = "valor") %>% 
  filter(categoria != "perks_daily") %>% 
  mutate(
    categoria = case_when(
      categoria == "wage" ~ "Salário",
      categoria == "funds_total" ~ "Benefícios",
      categoria == "perks_daily" ~ "Diárias",
      TRUE ~ "Indenizações"
    )
  ) %>% 
  ggplot(aes(x = date, y = valor / 1e3, color = categoria, fill = categoria)) +
  geom_line(size = 1.4, alpha = .5) +
  geom_point(size = 3.5, shape = 21, color = "gray20") +
  geom_text(aes(label = round(valor / 1e3, 1)), size = 3.4, vjust = -1, show.legend = F, fontface = "bold" ) +
  #geom_bar(position = "fill", stat = "identity", color = "gray20") + 
  labs(subtitle = "Em milhares de reais (valores arredondados)",
       y = "R$/mil", fill = NULL, color = NULL) +
  scale_x_continuous(breaks = 2018:2020, expand = c(.05,.05 )) +
  scale_fill_manual(values = c("#083D77", "#DA4167","#EBEBD3"), guide = guide_legend(reverse = TRUE)) +
  scale_color_manual(values = c("#083D77", "#DA4167","gray20"), guide = guide_legend(reverse = TRUE)) +
  scale_y_continuous(limits = c(0,45)) + 
  theme(panel.grid.minor = element_blank(),
        legend.position = "top",
        legend.justification = "left",
        legend.direction = "horizontal") +
  facet_grid(reorder(aid, -valor, sum) ~ reorder(categoria, -valor, sum))
```

```{r}
per_reg <- incomes %>%
  filter(active, type == "membro" | aid == "trepb") %>%
  mutate(
    id = paste(reg, name),
    total = wage + perks_except_daily + funds_total - discounts_ceil_retention
  ) %>%
  group_by(aid, id) %>%
  summarise(
    total_max = max(total),
    total_mean = mean(total),
    perks_max = max(perks_except_daily),
    perks_mean = mean(perks_except_daily),
    funds_max = max(funds_total),
    funds_mean = mean(funds_total),
    n = n(),
    .groups = "drop"
  ) %>%
  filter(n >= 6) 
```

No gráfico a seguir analisamos a dispersão dos pagamentos totais (salários, indenizações e benefícios, exceto diárias) feitos a todos os membros ativos[^3] nos quatro órgãos de Justiça. Cada ponto no gráfico representa o maior pagamento recebido por algum membro e a reta vertical mais escura representa o limite estabelecido pelo teto remuneratório.  

[^3]: Foram filtrados aqueles que aparecem ativos por pelo menos seis meses.

#### Gráfico: Maiores recebimentos em um mês - salário, indenização e benefícios (exceto diárias)

```{r fig.height=4.5, fig.width=6.5}
per_reg %>% 
  ggplot(aes(x = reorder(aid, total_max), y = total_max / 1e3)) +
  geom_quasirandom(
    size = .8,
    alpha = .8,
    color = "#B361CA",
    width = .3
  ) +
  geom_hline(yintercept = 39, color = "black", alpha = .7, size = 1.2) +
  ylim(0, 180) +
  coord_flip() +
  labs(
    title = NULL,
    subtitle = "Membros ativos durante 6+ meses.",
    x = "",
    y = "Remuneração total (em milhares de R$)"
  )
```

```{r}
per_reg_100k <- per_reg %>% filter(total_max >= 1e5) %>% 
  count(aid = toupper(gsub("^(.+)(.{2}$)", "\\1-\\2", aid)))

per_reg_150k <- per_reg %>% filter(total_max >= 1.5e5) %>% 
  count(aid = toupper(gsub("^(.+)(.{2}$)", "\\1-\\2", aid)))
```

Com exceção do TRE, que como dito anteriormente, complementa o salário de magistrados cedidos de outros Tribunais, todos os maiores pagamentos registrados ultrapassam o teto remuneratório. Os maiores valores pagos estão distribuídos no TRT-13 e no MP-PB, onde o piso das remunerações fica próximo dos R\$ 50 mil. O **`r per_reg_100k$aid`** registrou **`r per_reg_100k$n`** pagamentos acima de R\$ 100 mil com **`r per_reg_150k$n`** superando a marca de R\$ 150 mil.

### Indenizações

As indenizações pagas (exceto diárias) no MPPB foram a principal forma de aumentar os ganhos dos membros para além do teto constitucional. Quase todos os membros do MPPB receberam pagamentos de indenizações que superam os R$ 15 mil. O gráfico a seguir apresenta o maior dos pagamentos de indenizações feitos para cada membro ativo  dos tribunais e MP por 6 meses ou mais.

#### Gráfico: Maiores indenizações recebida em um mês

```{r fig.height=4.5, fig.width=6.5}
per_reg %>%
  ggplot(aes(x = reorder(aid, perks_max), y = perks_max / 1e3)) +
  geom_quasirandom(
    size = .8,
    alpha = .8,
    color = "#B361CA",
    width = .3
  ) +
  ylim(0, 60) +
  coord_flip() +
  labs(
    title = NULL,
    subtitle = "Indenizações exceto diárias. Geralmente auxílios.",
    x = "",
    y = "Remuneração total (em milhares de R$)"
  )
```

### Diárias

Somente o TJ-PB e o TRT-13 possuem dados específicos sobre diárias pagas para membros e servidores e que no período de 2018 e 2020 o montante de pagamentos chegou a R\$ 3,7 milhões e R\$ 2,5 milhões de reais para os tribunais, respectivamente. O gráfico a seguir apresenta a evolução desses valores no período, refletindo em 2020 a adesão de  membros e servidores ao home office como medida de restrição adotada em função da pandemia do novo Coronavírus.

```{r fig.height=7.5, fig.width=6.5}
p1 <- incomes %>% 
  select(aid:active, perks_daily) %>% 
  filter(!is.na(perks_daily), perks_daily > 0) %>% 
  group_by(year, type, aid) %>% 
  summarise(gasto = sum(perks_daily) / 1e3, .groups = "drop") %>% 
  ggplot(aes(y = gasto,
             x = year,
             fill = reorder(type, -gasto),
             color = reorder(type, -gasto))) +
  geom_line(size = 1.2, show.legend = F) +
  geom_point(color = "gray20", shape = 21, size = 3) +
  labs(
    subtitle = "Membros e servidores ativos e inativos em todos os órgãos",
    y = "Total diárias\n(R$ mil)",
    x = NULL,
    fill = NULL,
     title = NULL
  ) +
  scale_fill_manual(values =  c("#8DA0CB", "#E78AC3"), guide = guide_legend(reverse = TRUE)) +
  scale_color_manual(values =  c("#8DA0CB", "#E78AC3"), guide = guide_legend(reverse = TRUE)) +
  scale_x_continuous(breaks = 2018:2020) +
  theme(legend.position = "top",
        legend.justification = "left",
        panel.grid.minor = element_blank()) +
  facet_wrap(~aid)

p2 <- incomes %>% 
  select(aid:active, perks_daily) %>% 
  filter(!is.na(perks_daily), perks_daily > 0) %>% 
  group_by(aid, type) %>% 
  summarise(qt_diarias =  sum(perks_daily), .groups = "drop") %>% 
  ggplot(aes(y = qt_diarias, x = "", fill = reorder(type, -qt_diarias))) +
  geom_bar(stat = "identity", position = "fill", color = "gray20") +
  geom_hline(yintercept = .5) +
  labs(
    fill = NULL,
    title = NULL,
    subtitle = "% valor total pago em diárias para membros e servidores",
    y = NULL,
    x = NULL
  ) + 
  scale_y_percent() +
  theme(legend.position = "top",
        legend.justification = "left") +
  scale_fill_manual(values =  c("#8DA0CB", "#E78AC3" ), guide = guide_legend(reverse = TRUE)) +
  facet_wrap(~ aid) +
  coord_flip()

(p1 / p2) + plot_layout(heights = c(3, 1))
```

```{r}
diarias <- incomes %>% 
  select(aid:active, perks_daily) %>% 
  filter(!is.na(perks_daily), perks_daily > 0) %>% 
  group_by(aid, name, type, year, active) %>% 
  summarise(
    qt_diarias = n(),
    vl_diarias_mean = mean(perks_daily),
    vl_diarias_total = sum(perks_daily),
    .groups = "drop"
  ) %>%
  group_by(year, aid, type) %>%
  summarise(
    qt_diarias = n(),
    vl_diarias_total = sum(vl_diarias_total),
    vl_diarias_mean = vl_diarias_total / qt_diarias,
    .groups = "drop"
  ) %>%
  group_by(aid, type) %>% 
  summarise(across(-year, mean, .names = "{col}"), .groups = "drop")

diarias_fmt <- function(df, orgao) {
  df %>%
    filter(aid == orgao) %>%
    select(-aid) %>% 
    pivot_wider(names_from = type,
                values_from = c(qt_diarias, vl_diarias_total, vl_diarias_mean),
                names_glue = "{.value}_{type}") %>% 
    mutate(
      qt_diarias = qt_diarias_servidor + qt_diarias_membro,
      vl_diarias_total = (vl_diarias_total_servidor + vl_diarias_total_membro),
      vl_diarias_mean = vl_diarias_mean_servidor + vl_diarias_mean_membro,
      pc_qt_diarias_membro = scales::percent(qt_diarias_membro / qt_diarias),
      pc_vl_diarias_membro = scales::percent(vl_diarias_total_membro /  vl_diarias_total)
    )
}

diarias_tjpb <- diarias_fmt(diarias, "tjpb")
diarias_trt13 <- diarias_fmt(diarias, "trt13")
```

Na comparação entre os valores de diárias pagas a membros e servidores os gastos com diárias é substancialmente maior para os membros, a despeito do fato de representarem uma parcela bem menor da quantidade total de pagamentos. O TJ-PB realizou pagamentos a `r diarias_tjpb$qt_diarias` pessoas inativas e ativas na folha de pagamento da Corte. Desses, somente `r diarias_tjpb$qt_diarias_membro` (`r diarias_tjpb$pc_qt_diarias_membro`) eram magistrados, que embolsaram cerca de `r diarias_tjpb$pc_vl_diarias_membro` do valor total das diárias pagas pelo Tribunal. Já o TRT-13 realizou pagamentos a 294 pessoas inativas e ativas, sendo `r diarias_trt13$qt_diarias_membro` (`r diarias_trt13$pc_qt_diarias_membro`) delas magistrados, cujo pagamento de diárias representam `r diarias_trt13$pc_vl_diarias_membro` do total gasto pelo Tribunal.

#### Gráfico: Valor médio recebido por membros e servidores

```{r fig.height=3.5, fig.width=5.5}
incomes %>% 
  select(aid:active, perks_daily) %>% 
  filter(!is.na(perks_daily), perks_daily > 0) %>% 
  group_by(aid, type) %>% 
  summarise(
    qt_diarias =  sum(perks_daily),
    qt_funcionario = n(),
    qt_diarias_indiv = qt_diarias / qt_funcionario,
    .groups = "drop"
  ) %>% 
  ggplot(
    aes(y = qt_diarias_indiv,
    x = reorder(aid, qt_diarias),
    fill = reorder(type, qt_diarias))
  ) +
  geom_bar(position = "dodge", stat = "identity", color = "gray20") +
  geom_hline(yintercept = .5) +
  labs(
    fill = NULL,
    y = "Valor médio de uma diária (R$)",
    x = NULL
  ) + 
  scale_fill_manual(values =  c("#E78AC3", "#8DA0CB"))
```

```{r}
maior_diaria_paga <- incomes %>%
  filter(!is.na(perks_daily)) %>% 
  group_by(year, name) %>% 
  mutate(income_mean_year = mean(income_total, na.rm = T)) %>% 
  ungroup() %>% 
  slice_max(order_by = perks_daily, n = 2) %>%
  mutate(
    perks_daily_fmt = perks_daily,
    income_total_fmt = income_total,
    income_mean_year = income_mean_year,
    aid = toupper(aid) %>% gsub("^(.+)(.{2}$)", "\\1-\\2", .)
  )
```

A maior diária paga foi a um servidor do **`r maior_diaria_paga$aid[1]`**. Um **`r maior_diaria_paga$role[1]`** desembolsou R\$ **`r maior_diaria_paga$perks_daily_fmt[1]`** em **`r month.name[maior_diaria_paga$month[1]]`** de **`r maior_diaria_paga$year[1]`**. A segunda maior foi a um **`r maior_diaria_paga$role[2]`** do **`r maior_diaria_paga$aid[2]`**, que em **`r month.name[maior_diaria_paga$month[2]]`** de **`r maior_diaria_paga$year[2]`** recebeu sozinho R\$ **`r maior_diaria_paga$perks_daily_fmt[2]`**. A diária aumentou substantivamente pagamentos tanto do analista como do magistrado. O analista viu seu salário subir da média anual de R\$ **`r maior_diaria_paga$income_mean_year[1]`** para R\$ **`r maior_diaria_paga$income_total_fmt[1]`** e o corregedor de R\$ **`r maior_diaria_paga$income_mean_year[2]`** para R\$ **`r maior_diaria_paga$income_total_fmt[2]`**.

### Benefícios e gratificações

#### Gráfico: Maior benefício recebido em um mês

```{r fig.height=4.5, fig.width=6.5}
per_reg %>%
  ggplot(aes(x = reorder(aid, funds_max), y = funds_max / 1e3)) +
  geom_quasirandom(
    size = .8,
    alpha = .8,
    color = "#B361CA",
    width = .3
  ) +
  ylim(0, 60) +
  coord_flip() +
  labs(
    title = NULL,
    subtitle = "Cada ponto representa a soma dos benefícios recebidos por um membro",
    x = "",
    y = "Remuneração total (em milhares de R$)"
  )
```

#### Tabela: Maiores pagamentos de benefício por tipo e órgão

```{r}
incomes %>%
  filter(active, type == "membro" | aid == "trepb") %>%
  mutate(
    id = paste(reg, name),
    total = wage + perks_except_daily + funds_total - discounts_ceil_retention
  ) %>%
  group_by(aid) %>%
  summarise(

    funds_trust_position = max(funds_trust_position),
    funds_eventual_benefits = max(funds_eventual_benefits),
    funds_personal_benefits = max(funds_personal_benefits),
    funds_origin_pos = max(funds_origin_pos),
    funds_gratification = max(funds_gratification),
    
    .groups = "drop"
  ) %>%
  mutate(across(where(is.double), ~ replace_na(.x, 0))) %>% 
  column_to_rownames("aid") %>% 
  t() %>% 
  as.data.frame() %>% 
  rownames_to_column("aid") %>% 
  kbl(format.args = list(big.mark = ".", decimal.mark = ","),
      col.names = c("", "MPPB", "TJPB", "TREPB", "TRT13")) %>% 
      footnote("TODO: traduzir col-names")
```

### Notas técnicas

Notas técnicas

Membros: em geral são magistrados, procuradores e promotores. É uma classificação mais ampla que abrange todo o tipo agente público que “representa” o Poder Judiciário ou o Ministério Público. Os dados fornecidos pelo TRE, no entanto, são problemáticos: a classificação de funções inclui cargos específicos como diferentes tipos de juízes (“juiz convocado” e “juiz eleitoral”, por exemplo) e categorias que não correspondem a cargos, mas à situação (ex: “inativo”, “removido”, “lotação provisória” e “sem vínculo”). Classificamos como membros os que poderíamos afirmar que o são efetivamente, o restante ficou no grupo de demais servidores.

Servidores: um servidor público é um funcionário da administração pública que possui um vínculo de trabalho com órgãos que fazem parte do Estado.

Pensionistas: São beneficiários de pensão por morte de algum funcionário do poder público.

Salário: salário básico que compõe a remuneração de um membro, limitado pelo teto de remuneração do funcionalismo público de R$39,2 mil.

Benefícios: preencher tabela

Indenizações: são pagamentos referentes à auxílio alimentação, férias, transporte, auxílio creche, auxílio saúde, auxílio natalidade, auxílio moradia, ajuda de custo, licença compensatória e outras compensações por direito adquirido.